<?xml version='1.0' encoding='utf8'?>
<document xml:lang="sme" id="no_id">
  <header>
    <title>Advearbbat</title>
    <genre code="facta"/>
    <author>
      <person firstname="Lene" lastname="Antonsen" sex="f" born="1962" nationality="NO"/>
    </author>
    <wordcount>1010</wordcount>
    <conversion_status type="standard"/>
    <availability>
      <free/>
    </availability>
    <submitter name="Børre Gaup" email="borre.gaup@uit.no"/>
    <multilingual/>
    <origFileName>http://oahpa.no/sme/gramm/adverb.html</origFileName>
    <parallel_text xml:lang="eng" location="adverb.eng.html"/>
    <parallel_text xml:lang="nob" location="adverb.nob.html"/>
    <metadata>
      <uncomplete/>
    </metadata>
    <version>XSLtemplate $Revision$; file-specific xsl  Revision; common.xsl  $Revision$; </version>
  </header>
  <body>
    <dependency><![CDATA["<Advearbbat>"
	"advearba" N Sem/Cat Pl Nom <W:0.0> @HNOUN #1->0
: 
"<¶>"
	"¶" CLB <W:0.0> #2->1
:\n

"<Báikeadvearbbat>"
	"advearba" N Sem/Cat Pl Nom <W:0.0> <cohort-with-dynamic-compound> @HNOUN #1->0
		"báiki" N Sem/Plc Cmp/SgNom Cmp <W:0.0> #1->0
: 
"<¶>"
	"¶" CLB <W:0.0> #2->1
:\n

"<Áigeadvearbbat>"
	"áigeadvearba" N Sem/Cat Pl Nom <W:0.0> <cohort-with-dynamic-compound> @HNOUN #1->0
: 
"<¶>"
	"¶" CLB <W:0.0> #2->1
:\n

"<Vuohkeadvearbbat>"
	"advearba" N Sem/Cat Pl Nom <W:0.0> <cohort-with-dynamic-compound> @HNOUN #1->0
		"vuohki" N Sem/Feat Cmp/SgNom Cmp <W:0.0> #1->0
: 
"<¶>"
	"¶" CLB <W:0.0> #2->1
:\n

"<Eará>"
	"eará" Pron Indef Attr <W:0.0> @>N #1->2
: 
"<advearbbat>"
	"advearba" N Sem/Cat Pl Nom <W:0.0> @HNOUN #2->0
: 
"<¶>"
	"¶" CLB <W:0.0> #3->2
:\n

"<Advearbbat>"
	"advearba" N Sem/Cat Pl Nom <W:0.0> @SUBJ> #1->2
: 
"<leat>"
	"leat" <mv> V IV Ind Prs Pl3 <W:0.0> @FMV #2->0
: 
"<sánit>"
	"sátni" N Sem/Cat Pl Nom <W:0.0> @<SPRED #3->2
: 
"<mat>"
	"mii" Pron Rel Pl Nom <W:0.0> @SUBJ> #4->5
: 
"<muitalit>"
	"muitalit" <mv> V TV Gram/3syll Ind Prs Pl3 <W:0.0> @FS-N< #5->3
: 
"<gos>"
	"gos" Adv Subqst <W:0.0> <cs> @ADVL> #6->12
"<,>"
	"," CLB <W:0.0> #7->8
: 
"<goas>"
	"goas" Adv Subqst <W:0.0> @ADVL> #8->12
: 
"<dahje>"
	"dahje" CC <W:0.0> @CNP #9->8
: 
"<man ládje>"
	"man ládje" Adv <W:0.0> @ADVL> #10->12
: 
"<juoga>"
	"juoga" Pron Indef Sg Nom <W:0.0> @SUBJ> #11->12
: 
"<dáhpáhuvvá>"
	"dáhpáhuvvat" <mv> V IV Ind Prs Sg3 <W:0.0> @FS-<ADVL #12->5
: 
"<dahje>"
	"dahje" CC <W:0.0> @CVP #13->12
: 
"<dahkko>"
	"dahkat" Ex/V Ex/TV Der/PassS <mv> V IV Ind Prs Sg3 <W:0.0> @FS-<ADVL #14->12
"<.>"
	"." CLB <W:0.0> #15->2
: 

"<Eanaš>"
	"eanaš" A Sem/Dummytag Attr <W:0.0> @>N #1->2
: 
"<advearbbaid>"
	"advearba" N Sem/Cat Pl Acc <W:0.0> @OBJ> #2->5
: 
"<ii>"
	"ii" <aux> V IV Neg Ind Sg3 <W:0.0> @FAUX #3->0
: 
"<sáhte>"
	"sáhttit" <aux> V IV Ind Prs ConNeg <W:0.0> @IAUX #4->3
: 
"<sojahit>"
	"sojahit" <mv> V TV Gram/3syll Inf <W:0.0> @IMV #5->4
"<,>"
	"," CLB <W:0.0> #6->7
: 
"<muhto>"
	"muhto" CC <W:0.0> @CVP #7->3
: 
"<muhtun>"
	"muhtun" Pron Indef Attr <W:0.0> @>N #8->9
: 
"<advearbbain>"
	"advearba" N Sem/Cat Pl Loc <W:0.0> @ADVL> #9->10
: 
"<lea>"
	"leat" <mv> V IV Ind Prs Sg3 <W:0.0> @FMV #10->3
: 
"<unna>"
	"unni" A Sem/Dummytag Attr <W:0.0> @>N #11->12
: 
"<sojahanparadigma>"
	"sojahanparadigma" N Sem/Cat Sg Nom <W:0.0> <cohort-with-dynamic-compound> <ext> @<SUBJ #12->10
"<.>"
	"." CLB <W:0.0> #13->3
: 

"<¶>"
	"¶" CLB <W:0.0> #1->1
:\n

"<Báikeadvearbbat>"
	"advearba" N Sem/Cat Pl Nom <W:0.0> <cohort-with-dynamic-compound> @HNOUN #1->0
		"báiki" N Sem/Plc Cmp/SgNom Cmp <W:0.0> #1->0
: 
"<¶>"
	"¶" CLB <W:0.0> #2->1
:\n

"<Báikeadvearba>"
	"advearba" N Sem/Cat Sg Nom <W:0.0> <cohort-with-dynamic-compound> @SUBJ> #1->2
		"báiki" N Sem/Plc Cmp/SgNom Cmp <W:0.0> #1->2
: 
"<muitala>"
	"muitalit" <mv> V TV Gram/3syll Ind Prs Sg3 <W:0.0> @FMV #2->0
: 
"<gos>"
	"gos" Adv Subqst <W:0.0> <cs> @ADVL> #3->5
: 
"<juoga>"
	"juoga" Pron Indef Sg Nom <W:0.0> @SUBJ> #4->5
: 
"<dáhpáhuvvá>"
	"dáhpáhuvvat" <mv> V IV Ind Prs Sg3 <W:0.0> @FS-<ADVL #5->2
"<.>"
	"." CLB <W:0.0> #6->2
: 

"<Báikeadvearbbas>"
	"advearba" N Sem/Cat Sg Loc <W:0.0> <cohort-with-dynamic-compound> <cohort-with-dynamic-compound> @ADVL> #1->3
		"báiki" N Sem/Plc Cmp/SgNom Cmp <W:0.0> #1->3
: 
"<sáhttá>"
	"sáhttit" <aux> V IV Ind Prs Sg3 <W:0.0> @FAUX #2->0
: 
"<leat>"
	"leat" <mv> V IV Inf <W:0.0> @IMV #3->2
: 
"<unna>"
	"unni" A Sem/Dummytag Attr <W:0.0> @>N #4->5
: 
"<sojahanparadigma>"
	"sojahanparadigma" N Sem/Cat Sg Nom <W:0.0> <cohort-with-dynamic-compound> <ext> @<SUBJ #5->2
"<,>"
	"," CLB <W:0.0> #6->7
: 
"<nu ahte>"
	"nu ahte" CS <W:0.0> @CVP #7->9
: 
"<ee.>"
	"ee" Adv ABBR Gram/TAbbr <W:0.0> @ADVL> #8->9
: 
"<lea>"
	"leat" <mv> V IV Ind Prs Sg3 <W:0.0> @FS-<ADVL #9->3
: 
"<vejolaš>"
	"vejolaš" A Sem/Dummytag Sg Nom <W:0.0> @<SPRED #10->9
: 
"<earuhit>"
	"earuhit" V TV Gram/3syll Inf <W:0.0> @A< #11->10
: 
"<illatiivva>"
	"illatiiva" N Sem/State Sg Gen <W:0.0> @>P #12->15
: 
"<ja>"
	"ja" CC <W:0.0> @CNP #13->12
: 
"<lokatiivva>"
	"lokatiiva" N Sem/State Sg Gen <W:0.0> @>P #14->12
: 
"<gaskkas>"
	"gaskkas" Po <W:0.0> @-F<ADVL #15->11
"<.>"
	"." CLB <W:0.0> #16->2
: 

"<Advearbbain>"
	"advearba" N Sem/Cat Pl Loc <W:0.0> @ADVL> #1->16
: 
"<nugo>"
	"nugo" CS <W:0.0> @CVP #2->6
: 
"<doppe>"
	"doppe" Adv Sem/Plc <W:0.0> @ADVL> #3->6
: 
"<dáppe>"
	"dáppe" Adv Sem/Plc <W:0.0> @ADVL> #4->6
: 
"<dieppe>"
	"dieppe" Adv Sem/Plc <W:0.0> @ADVL> #5->6
: 
"<lea>"
	"leat" <mv> V IV Ind Prs Sg3 <W:0.0> @FS-VFIN< #6->0
: 
"<lokatiivvalaš>"
	"lokatiiva" Ex/N Sem/State Der/lasj A Attr <W:0.0> @>N #7->8
: 
"<mearkkašupmi>"
	"mearkkašupmi" N Sem/Semcon Sg Nom <W:0.0> <ext> @<SUBJ #8->6
"<,>"
	"," CLB <W:0.0> #9->2
: 
"<ja>"
	"ja" CC <W:0.0> @CNP #10->8
: 
"<advearbbain>"
	"advearba" N Sem/Cat Pl Loc <W:0.0> @<ADVL #11->6
: 
"<nugo>"
	"nugo" Adv <W:0.0> @<ADVL #12->16
	"nugo" CS <W:0.0> @CVP #12->16
: 
"<dohko>"
	"dohko" Adv Sem/Plc <W:0.0> @ADVL> #13->16
: 
"<deike>"
	"deike" Adv Sem/Plc <W:0.0> @ADVL> #14->16
: 
"<diehko>"
	"diehko" Adv Sem/Plc <W:0.0> @ADVL> #15->16
: 
"<lea>"
	"leat" <mv> V IV Ind Prs Sg3 <W:0.0> @FS-<ADVL #16->6
: 
"<illatiivvalaš>"
	"illatiiva" Ex/N Sem/State Der/lasj A Attr <W:0.0> @>N #17->18
: 
"<mearkkašupmi>"
	"mearkkašupmi" N Sem/Semcon Sg Nom <W:0.0> <ext> @<SUBJ #18->16
"<.>"
	"." CLB <W:0.0> #19->6
: 

"<Advearbbain>"
	"advearba" N Sem/Cat Pl Loc <W:0.0> @ADVL> #1->8
: 
"<nugo>"
	"nugo" CS <W:0.0> @CVP #2->8
: 
"<dákko>"
	"dákko" Adv <W:0.0> @ADVL> #3->8
"<,>"
	"," CLB <W:0.0> #4->3
: 
"<duokko>"
	"duokko" Adv Sem/Plc <W:0.0> @ADVL> #5->8
"<,>"
	"," CLB <W:0.0> #6->5
: 
"<diekko>"
	"diekko" Adv Sem/Plc <W:0.0> @ADVL> #7->8
: 
"<lea>"
	"leat" <mv> V IV Ind Prs Sg3 <W:0.0> @FS-VFIN< #8->0
: 
"<maid>"
	"maid" Adv <W:0.0> @<ADVL #9->8
: 
"<lokatiivvalaš>"
	"lokatiiva" Ex/N Sem/State Der/lasj A Attr <W:0.0> @>N #10->11
: 
"<mearkkašupmi>"
	"mearkkašupmi" N Sem/Semcon Sg Nom <W:0.0> <ext> @<SUBJ #11->8
"<.>"
	"." CLB <W:0.0> #12->8
: 

"<Dat>"
	"dat" Pron Dem Pl Nom <W:0.0> @SUBJ> #1->2
: 
"<geavahuvvojit>"
	"geavahit" Ex/V Ex/TV Gram/3syll Der/PassL <mv> V IV Ind Prs Pl3 <W:0.0> @FMV #2->0
: 
"<ráddjejuvvon>"
	"ráddjet" Ex/V Ex/TV Der/PassL V IV PrfPrc <W:0.0> @>N #3->4
: 
"<guovlluid>"
	"guovlu" N Sem/Plc Pl Gen <W:0.0> @>P #4->5
: 
"<birra>"
	"birra" Po <W:0.0> @<ADVL #5->2
"<.>"
	"." CLB <W:0.0> #6->2
:  

"<¶>"
	"¶" CLB <W:0.0> #1->1
:\n

"<Elle>"
	"Elle" N Prop Sem/Fem Sg Nom <W:0.0> @SUBJ> #1->2
: 
"<lea>"
	"leat" <mv> V IV Ind Prs Sg3 <W:0.0> @FMV #2->0
: 
"<'>"
	"'" PUNCT <W:0.0> #3->4
"<dáppe>"
	"dáppe" Adv Sem/Plc <W:0.0> @<ADVL #4->2
"<'>"
	"'" PUNCT <W:0.0> #5->4
: 
"<.>"
	"." CLB <W:0.0> #6->2
:  

"<¶>"
	"¶" CLB <W:0.0> #1->1
:\n

"<Elle>"
	"Elle" N Prop Sem/Fem Sg Nom <W:0.0> @SUBJ> #1->2
: 
"<boahtá>"
	"boahtit" <mv> V IV Ind Prs Sg3 <W:0.0> @FMV #2->0
: 
"<'>"
	"'" PUNCT <W:0.0> #3->4
"<deike>"
	"deike" Adv Sem/Plc <W:0.0> @<ADVL #4->2
"<'>"
	"'" PUNCT <W:0.0> #5->4
: 
"<.>"
	"." CLB <W:0.0> #6->2
:  

"<¶>"
	"¶" CLB <W:0.0> #1->1
:\n

"<Leat>"
	"leat" <mv> V IV Ind Prs Pl3 <W:0.0> sentinit @FMV #1->0
: 
"<go>"
	"go" Pcle Qst <W:0.0> @PCLE #2->1
: 
"<'>"
	"'" PUNCT <W:0.0> #3->4
"<dieppe>"
	"dieppe" Adv Sem/Plc <W:0.0> @<ADVL #4->1
"<'>"
	"'" PUNCT <W:0.0> #5->6
: 
"<riššat>"
	"riššat" <mv> V IV Inf <W:0.0> @IMV #6->1
: 
"<?>"
	"?" CLB <W:0.0> #7->1
:  

"<¶>"
	"¶" CLB <W:0.0> #1->1
:\n

"<Mun>"
	"mun" Pron Pers Sg1 Nom <W:0.0> @SUBJ> #1->2
: 
"<buvttán>"
	"buktit" <mv> V TV Ind Prs Sg1 <W:0.0> @FMV #2->0
: 
"<'>"
	"'" PUNCT <W:0.0> #3->4
"<diehko>"
	"diehko" Adv Sem/Plc <W:0.0> @<ADVL #4->2
"<'>"
	"'" PUNCT <W:0.0> #5->6
: 
"<riššaid>"
	"rišša" N G3 Sem/Dummytag Pl Acc <W:0.0> @<OBJ #6->2
: 
"<.>"
	"." CLB <W:0.0> #7->2
:  

"<¶>"
	"¶" CLB <W:0.0> #1->1
:\n

"<'>"
	"'" PUNCT <W:0.0> #1->2
"<Doppe>"
	"doppe" Adv Sem/Plc <W:0.0> @ADVL> #2->4
"<'>"
	"'" PUNCT <W:0.0> #3->4
: 
"<gávdnojit>"
	"gávdnot" <mv> V IV Ind Prs Pl3 <W:0.0> @FMV #4->0
: 
"<gearbmašat>"
	"gearpmaš" N Sem/Ani Pl Nom <W:0.0> @<SUBJ #5->4
: 
"<.>"
	"." CLB <W:0.0> #6->4
:  

"<¶>"
	"¶" CLB <W:0.0> #1->1
:\n

"<De>"
	"de" Adv <W:0.0> @ADVL> #1->6
: 
"<gal>"
	"gal" Adv <W:0.0> @ADVL> #2->6
: 
"<in>"
	"ii" <aux> V IV Neg Ind Sg1 <W:0.0> @FAUX #3->0
: 
"<háliit>"
	"háliidit" <aux> V TV Gram/3syll Ind Prs ConNeg <W:0.0> @IAUX #4->3
: 
"<dohko>"
	"dohko" Adv Sem/Plc <W:0.0> @ADVL> #5->6
: 
"<vuolgit>"
	"vuolgit" <mv> V IV Inf <W:0.0> @IMV #6->4
: 
"<.>"
	"." CLB <W:0.0> #7->3
:  

"<¶>"
	"¶" CLB <W:0.0> #1->1
:\n

"<Olbmot>"
	"olmmoš" N Sem/Hum Pl Nom <W:0.0> @SUBJ> #1->2
: 
"<galget>"
	"galgat" <aux> V IV Ind Prs Pl3 <W:0.0> @FAUX #2->0
: 
"<'>"
	"'" PUNCT <W:0.0> #3->4
"<dákko>"
	"dákko" Adv <W:0.0> @ADVL> #4->6
"<'>"
	"'" PUNCT <W:0.0> #5->6
: 
"<vázzit>"
	"vázzit" <mv> V IV Inf <W:0.0> @IMV #6->2
: 
"<.>"
	"." CLB <W:0.0> #7->2
:  

"<¶>"
	"¶" CLB <W:0.0> #1->1
:\n

"<Almmiguovlluin>"
	"guovlu" N Sem/Plc Pl Loc <W:0.0> <cohort-with-dynamic-compound> @ADVL> #1->7
		"albmi" N Sem/Plc Cmp/SgGen Cmp <W:0.0> #1->7
: 
"<ja>"
	"ja" CC <W:0.0> @CVP #2->5
: 
"<eará>"
	"eará" Pron Indef Attr <W:0.0> @>N #3->4
: 
"<dádjadansániin>"
	"sátni" N Sem/Cat Pl Loc <W:0.0> <cohort-with-dynamic-compound> @ADVL> #4->7
		"dádjadit" Ex/V IV Gram/3syll Der/NomAct N Sem/Act Cmp/SgNom Cmp <W:0.0> #4->7
: 
"<sáhttá>"
	"sáhttit" <aux> V IV Ind Prs Sg3 <W:0.0> @FAUX #5->0
: 
"<maid>"
	"maid" Adv <W:0.0> @ADVL> #6->7
: 
"<oažžut>"
	"oažžut" <mv> V TV Inf <W:0.0> @IMV #7->5
: 
"<báikeadvearbbaid>"
	"advearba" N Sem/Cat Pl Acc <W:0.0> <cohort-with-dynamic-compound> @<OBJ #8->7
		"báiki" N Sem/Plc Cmp/SgNom Cmp <W:0.0> #8->7
"<.>"
	"." CLB <W:0.0> #9->5
: 

"<Fuobmá>"
	"fuobmát" <mv> V TV Ind Prs Sg3 <W:0.0> @FMV #1->0
: 
"<ahte>"
	"ahte" CS <W:0.0> @CVP #2->12
: 
"<sániin>"
	"sátni" N Sem/Cat Pl Loc <W:0.0> @X #3->0
: 
"<main>"
	"mii" Pron Rel Pl Loc <W:0.0> <hab> @ADVL> #4->5
: 
"<lea>"
	"leat" <mv> V IV Ind Prs Sg3 <W:0.0> @FS-N< #5->3
: 
"<'>"
	"'" PUNCT <W:0.0> #6->7
"<s>"
	"s" N Sem/Sign ABBR Gram/TAbbr Sg Nom <W:0.0> <ext> @<SUBJ #7->5
"<'>"
	"'" PUNCT <W:0.0> #8->8
"<->"
	"-" PUNCT <W:0.0> #9->10
"<geažus>"
	"geažus" N Sem/Cat Sg Nom <W:0.0> @SUBJ> #10->12
"<,>"
	"," CLB <W:0.0> #11->2
: 
"<lea>"
	"leat" <mv> V IV Ind Prs Sg3 <W:0.0> @FMV #12->1
: 
"<illatiivvalaš>"
	"illatiiva" Ex/N Sem/State Der/lasj A Attr <W:0.0> @>N #13->14
: 
"<mearkkašupmi>"
	"mearkkašupmi" N Sem/Semcon Sg Nom <W:0.0> @<SPRED #14->12
"<.>"
	"." CLB <W:0.0> #15->1
: 

"<Ovdamearkkat>"
	"ovdamearka" N Sem/Semcon Pl Nom <W:0.0> <cohort-with-dynamic-compound> @HNOUN #1->0
"<:>"
	":" CLB <W:0.0> #2->1
: 
"<¶>"
	"¶" CLB <W:0.0> #3->1
:\n

"<Ánte>"
	"Ánte" N Prop Sem/Mal Sg Nom <W:0.0> @SUBJ> #1->2
: 
"<orru>"
	"orrut" <mv> V IV Ind Prs Sg3 <W:0.0> @FMV #2->0
: 
"<'>"
	"'" PUNCT <W:0.0> #3->4
"<davvin>"
	"davvin" Adv Sem/Plc <W:0.0> @<ADVL #4->2
"<'>"
	"'" PUNCT <W:0.0> #5->4
: 
"<.>"
	"." CLB <W:0.0> #6->2
:  

"<¶>"
	"¶" CLB <W:0.0> #1->1
:\n

"<Ánte>"
	"Ánte" N Prop Sem/Mal Sg Nom <W:0.0> @SUBJ> #1->2
: 
"<fárre>"
	"fárret" <mv> V IV Ind Prs Sg3 <W:0.0> @FMV #2->0
: 
"<'>"
	"'" PUNCT <W:0.0> #3->4
"<davás>"
	"davás" Adv Sem/Plc <W:0.0> @<ADVL #4->2
"<'>"
	"'" PUNCT <W:0.0> #5->4
: 
"<.>"
	"." CLB <W:0.0> #6->2
:  

"<¶>"
	"¶" CLB <W:0.0> #1->1
:\n

"<Sárá>"
	"Sárá" N Prop Sem/Fem Sg Nom <W:0.0> @SUBJ> #1->2
: 
"<lea>"
	"leat" <mv> V IV Ind Prs Sg3 <W:0.0> @FMV #2->0
: 
"<'>"
	"'" PUNCT <W:0.0> #3->4
"<olgun>"
	"olgun" Adv <W:0.0> @<ADVL #4->2
"<'>"
	"'" PUNCT <W:0.0> #5->4
: 
"<.>"
	"." CLB <W:0.0> #6->2
:  

"<¶>"
	"¶" CLB <W:0.0> #1->1
:\n

"<Sárá>"
	"Sárá" N Prop Sem/Fem Sg Nom <W:0.0> @SUBJ> #1->2
: 
"<manná>"
	"mannat" <mv> V IV Ind Prs Sg3 <W:0.0> @FMV #2->0
: 
"<'>"
	"'" PUNCT <W:0.0> #3->4
"<olggos>"
	"olggos" Adv Sem/Plc <W:0.0> @<ADVL #4->2
"<'>"
	"'" PUNCT <W:0.0> #5->4
: 
"<.>"
	"." CLB <W:0.0> #6->2
:  

"<¶>"
	"¶" CLB <W:0.0> #1->1
:\n

"<Ivvár>"
	"Ivvár" N Prop Sem/Mal Sg Nom <W:0.0> @SUBJ> #1->2
: 
"<lea>"
	"leat" <mv> V IV Ind Prs Sg3 <W:0.0> @FMV #2->0
: 
"<'>"
	"'" PUNCT <W:0.0> #3->4
"<vuollin>"
	"vuollin" Adv Sem/Plc <W:0.0> @<ADVL #4->2
"<'>"
	"'" PUNCT <W:0.0> #5->4
: 
"<.>"
	"." CLB <W:0.0> #6->2
:  

"<¶>"
	"¶" CLB <W:0.0> #1->1
:\n

"<Ivvár>"
	"Ivvár" N Prop Sem/Mal Sg Nom <W:0.0> @SUBJ> #1->2
: 
"<manná>"
	"mannat" <mv> V IV Ind Prs Sg3 <W:0.0> @FMV #2->0
: 
"<'>"
	"'" PUNCT <W:0.0> #3->4
"<vulos>"
	"vulos" Adv <W:0.0> @<ADVL #4->2
"<'>"
	"'" PUNCT <W:0.0> #5->4
: 
"<.>"
	"." CLB <W:0.0> #6->2
:  

"<¶>"
	"¶" CLB <W:0.0> #1->1
:\n

"<Mánát>"
	"mánná" N Sem/Hum Pl Nom <W:0.0> @SUBJ> #1->2
: 
"<stohket>"
	"stoahkat" <mv> V IV Ind Prs Pl3 <W:0.0> @FMV #2->0
: 
"<'>"
	"'" PUNCT <W:0.0> #3->4
"<badjin>"
	"badjin" Adv Sem/Plc <W:0.0> @<ADVL #4->2
"<'>"
	"'" PUNCT <W:0.0> #5->4
: 
"<.>"
	"." CLB <W:0.0> #6->2
:  

"<¶>"
	"¶" CLB <W:0.0> #1->1
:\n

"<Mánát>"
	"mánná" N Sem/Hum Pl Nom <W:0.0> @SUBJ> #1->2
: 
"<vihke>"
	"viehkat" <mv> V IV Ind Prt Pl3 <W:0.0> @FMV #2->0
: 
"<'>"
	"'" PUNCT <W:0.0> #3->4
"<bajás>"
	"bajás" Adv Sem/Plc <W:0.0> @<ADVL #4->2
"<'>"
	"'" PUNCT <W:0.0> #5->4
: 
"<.>"
	"." CLB <W:0.0> #6->2
:  

"<¶>"
	"¶" CLB <W:0.0> #1->1
:\n

"<Sii>"
	"son" Pron Pers Pl3 Nom <W:0.0> sentinit @SUBJ> #1->2
: 
"<leat>"
	"leat" <aux> V IV Ind Prs Pl3 <W:0.0> @FAUX #2->0
: 
"<guhká>"
	"guhká" Adv Sem/Time <W:0.0> @ADVL> #3->4
: 
"<ássan>"
	"ássat" <mv> V IV PrfPrc <W:0.0> @IMV #4->2
: 
"<'>"
	"'" PUNCT <W:0.0> #5->6
"<lullin>"
	"lullin" Adv Sem/Plc <W:0.0> @<ADVL #6->4
"<'>"
	"'" PUNCT <W:0.0> #7->6
:  
"<¶>"
	"¶" CLB <W:0.0> #8->2
:\n

"<In>"
	"ii" <aux> V IV Neg Ind Sg1 <W:0.0> @FAUX #1->0
: 
"<fárre>"
	"fárret" <mv> V IV Ind Prs ConNeg <W:0.0> @IMV #2->1
: 
"<'>"
	"'" PUNCT <W:0.0> #3->4
"<lulás>"
	"lulás" Adv Sem/Plc <W:0.0> @<ADVL #4->2
"<'>"
	"'" PUNCT <W:0.0> #5->4
: 
"<.>"
	"." CLB <W:0.0> #6->1
:  

"<¶>"
	"¶" CLB <W:0.0> #1->1
:\n

"<Eallu>"
	"eallu" N Sem/Ani_Group Sg Nom <W:0.0> @SUBJ> #1->2
: 
"<vulggii>"
	"vuolgit" <mv> V IV Ind Prt Sg3 <W:0.0> @FMV #2->0
: 
"<'>"
	"'" PUNCT <W:0.0> #3->4
"<luksa>"
	"luksa" Adv Sem/Plc <W:0.0> @<ADVL #4->2
"<'>"
	"'" PUNCT <W:0.0> #5->4
: 
"<.>"
	"." CLB <W:0.0> #6->2
:  

"<¶>"
	"¶" CLB <W:0.0> #1->1
:\n

"<'>"
	"'" PUNCT <W:0.0> #1->2
"<Máddin>"
	"máddin" Adv Sem/Plc <W:0.0> @ADVL> #2->4
"<'>"
	"'" PUNCT <W:0.0> #3->4
: 
"<šaddet>"
	"šaddat" <mv> V IV Ind Prs Pl3 <W:0.0> @FMV #4->0
: 
"<juohke>"
	"juohke" Pron Indef Attr <W:0.0> @>A #5->6
: 
"<lágan>"
	"lágan" A Sem/Hum Attr <W:0.0> @>N #6->7
: 
"<šattut>"
	"šaddu" N Sem/Plant Pl Nom <W:0.0> @<SPRED #7->4
: 
"<.>"
	"." CLB <W:0.0> #8->4
:  

"<¶>"
	"¶" CLB <W:0.0> #1->1
:\n

"<Guoros>"
	"guorus" A Sem/Dummytag Attr <W:0.0> @>N #1->2
: 
"<bursa>"
	"bursa" N Sem/Ctain-clth Sg Nom <W:0.0> @SUBJ> #2->6
: 
"<'>"
	"'" PUNCT <W:0.0> #3->4
"<máttás>"
	"máttás" Adv Sem/Plc <W:0.0> @ADVL> #4->6
"<'>"
	"'" PUNCT <W:0.0> #5->6
: 
"<doalvu>"
	"doalvut" <mv> V TV Ind Prs Sg3 <W:0.0> @FMV #6->0
: 
"<.>"
	"." CLB <W:0.0> #7->6
:  

"<¶>"
	"¶" CLB <W:0.0> #1->1
:\n

"<'>"
	"'" PUNCT <W:0.0> #1->2
"<Oarjin>"
	"oarjin" Adv Sem/Plc <W:0.0> @ADVL> #2->4
"<'>"
	"'" PUNCT <W:0.0> #3->4
: 
"<bohtet>"
	"boahtit" <mv> V IV Ind Prs Pl3 <W:0.0> @FMV #4->0
: 
"<čeahpes>"
	"čeahppi" A Sem/Hum Attr <W:0.0> @>N #5->6
: 
"<olbmot>"
	"olmmoš" N Sem/Hum Pl Nom <W:0.0> @<SUBJ #6->4
: 
"<.>"
	"." CLB <W:0.0> #7->4
:  

"<¶>"
	"¶" CLB <W:0.0> #1->1
:\n

"<Mii>"
	"mun" Pron Pers Pl1 Nom <W:0.0> @SUBJ> #1->2
: 
"<fertet>"
	"fertet" <aux> V IV Ind Prs Pl1 <W:0.0> @FAUX #2->0
: 
"<'>"
	"'" PUNCT <W:0.0> #3->4
"<oarjjás>"
	"oarjjás" Adv Sem/Plc <W:0.0> @ADVL> #4->6
"<'>"
	"'" PUNCT <W:0.0> #5->6
: 
"<johttát>"
	"johttát" <mv> V IV Inf <W:0.0> @IMV #6->2
: 
"<.>"
	"." CLB <W:0.0> #7->2
:  

"<¶>"
	"¶" CLB <W:0.0> #1->1
:\n

"<In>"
	"ii" <aux> V IV Neg Ind Sg1 <W:0.0> @FAUX #1->0
: 
"<gille>"
	"gillet" <mv> V IV Ind Prs ConNeg <W:0.0> @IMV #2->1
: 
"<'>"
	"'" PUNCT <W:0.0> #3->4
"<siste>"
	"siste" Adv Sem/Plc <W:0.0> @<ADVL #4->2
"<'>"
	"'" PUNCT <W:0.0> #5->6
: 
"<čohkkát>"
	"čohkkát" <mv> V IV Inf <W:0.0> @IMV #6->1
: 
"<.>"
	"." CLB <W:0.0> #7->1
:  

"<¶>"
	"¶" CLB <W:0.0> #1->1
:\n

"<Allet>"
	"ii" <aux> V IV Neg Imprt Pl2 <W:0.0> @FAUX #1->0
: 
"<mana>"
	"mannat" <mv> V IV Imprt ConNeg <W:0.0> @IMV #2->1
: 
"<vuos>"
	"vuos" Adv <W:0.0> @<ADVL #3->2
: 
"<'>"
	"'" PUNCT <W:0.0> #4->5
"<sisa>"
	"sisa" Adv Sem/Plc <W:0.0> @<ADVL #5->2
"<'>"
	"'" PUNCT <W:0.0> #6->5
: 
"<.>"
	"." CLB <W:0.0> #7->1
:  

"<¶>"
	"¶" CLB <W:0.0> #1->1
:\n

"<'>"
	"'" PUNCT <W:0.0> #1->2
"<Nuortan>"
	"nuortan" Adv Sem/Plc <W:0.0> @ADVL> #2->4
"<'>"
	"'" PUNCT <W:0.0> #3->4
: 
"<bohte>"
	"boahtit" <mv> V IV Ind Prt Pl3 <W:0.0> @FMV #4->0
: 
"<viisásat>"
	"viissis" Ex/A Der/Comp A Sg Nom <W:0.0> @X #5->0
: 
"<.>"
	"." CLB <W:0.0> #6->4
:  

"<¶>"
	"¶" CLB <W:0.0> #1->1
:\n

"<Eat>"
	"ii" <aux> V IV Neg Ind Pl1 <W:0.0> @FAUX #1->0
: 
"<berre>"
	"berret" <aux> V IV Ind Prs ConNeg <W:0.0> @IAUX #2->1
: 
"<'>"
	"'" PUNCT <W:0.0> #3->4
"<nuorttas>"
	"nuorttas" Adv Sem/Plc <W:0.0> @ADVL> #4->6
"<'>"
	"'" PUNCT <W:0.0> #5->6
: 
"<ribahit>"
	"ribahit" <mv> V TV Gram/3syll Inf <W:0.0> @IMV #6->2
: 
"<ealu>"
	"eallu" N Sem/Ani_Group Sg Acc <W:0.0> @<OBJ #7->6
: 
"<.>"
	"." CLB <W:0.0> #8->1
:  

"<¶>"
	"¶" CLB <W:0.0> #1->1
:\n

"<Don>"
	"don" Pron Pers Sg2 Nom <W:0.0> @SUBJ> #1->2
: 
"<it>"
	"ii" <aux> V IV Neg Ind Sg2 <W:0.0> @FAUX #2->0
: 
"<njuiken>"
	"njuiket" <mv> V IV Ind Prt ConNeg <W:0.0> @IMV #3->2
: 
"<'>"
	"'" PUNCT <W:0.0> #4->5
"<guhkás>"
	"guhkás" Adv Sem/Plc <W:0.0> @<ADVL #5->3
"<'>"
	"'" PUNCT <W:0.0> #6->5
: 
"<.>"
	"." CLB <W:0.0> #7->2
:  

"<¶>"
	"¶" CLB <W:0.0> #1->1
:\n

"<Don>"
	"don" Pron Pers Sg2 Nom <W:0.0> sentinit @SUBJ> #1->2
: 
"<leat>"
	"leat" <mv> V IV Ind Prs Sg2 <W:0.0> @FMV #2->0
: 
"<nu>"
	"nu" Adv <W:0.0> @<ADVL #3->2
: 
"<'>"
	"'" PUNCT <W:0.0> #4->5
"<guhkkin>"
	"guhkkin" Adv Sem/Plc <W:0.0> @<ADVL #5->2
"<'>"
	"'" PUNCT <W:0.0> #6->5
"<,>"
	"," CLB <W:0.0> #7->8
: 
"<muhto>"
	"muhto" CC <W:0.0> @CNP #8->5
: 
"<liikká>"
	"liikká" Adv <W:0.0> @<ADVL #9->2
: 
"<nu>"
	"nu" Adv <W:0.0> @>ADVL #10->12
: 
"<'>"
	"'" PUNCT <W:0.0> #11->12
"<lahka>"
	"lahka" Adv <W:0.0> @<ADVL #12->2
"<'>"
	"'" PUNCT <W:0.0> #13->12
: 
"<.>"
	"." CLB <W:0.0> #14->2
:  

"<¶>"
	"¶" CLB <W:0.0> #1->1
:\n

"<Gullet>"
	"gullat" <mv> V TV Imprt Pl2 <W:0.0> @FMV #1->0
"<,>"
	"," CLB <W:0.0> #2->1
: 
"<mánát>"
	"mánná" N Sem/Hum Pl Nom <W:0.0> @VOC #3->1
"<!>"
	"!" CLB <W:0.0> #4->1
: 

"<Allet>"
	"ii" <aux> V IV Neg Imprt Pl2 <W:0.0> @FAUX #1->0
: 
"<viegat>"
	"viegadit" <mv> V IV Gram/3syll Imprt ConNeg <W:0.0> @IMV #2->1
	"viegahit" <mv> V TV Gram/3syll Imprt ConNeg <W:0.0> @IMV #2->1
: 
"<'>"
	"'" PUNCT <W:0.0> #3->4
"<duohkut deike>"
	"duohkut deike" Adv Sem/Plc <W:0.0> @<ADVL #4->2
"<'>"
	"'" PUNCT <W:0.0> #5->4
: 
"<!>"
	"!" CLB <W:0.0> #6->1
:  

"<¶>"
	"¶" CLB <W:0.0> #1->1
:\n

"<Nu>"
	"nu" Adv <W:0.0> @ADVL> #1->3
: 
"<moai>"
	"mun" Pron Pers Du1 Nom <W:0.0> @SUBJ> #2->3
: 
"<vuojašeimme>"
	"vuojašit" <mv> V IV Gram/3syll Ind Prt Du1 <W:0.0> @FMV #3->0
: 
"<'>"
	"'" PUNCT <W:0.0> #4->5
"<ruoktot>"
	"ruoktot" Adv <W:0.0> @<ADVL #5->3
: 
"<ovdan>"
	"ovdan" Adv <W:0.0> @<ADVL #6->3
"<'>"
	"'" PUNCT <W:0.0> #7->6
: 
"<.>"
	"." CLB <W:0.0> #8->3
:  

"<¶>"
	"¶" CLB <W:0.0> #1->1
:\n

"<Ihttin>"
	"ihttin" Adv Sem/Time <W:0.0> @ADVL> #1->3
: 
"<mii>"
	"mun" Pron Pers Pl1 Nom <W:0.0> @SUBJ> #2->3
: 
"<vuoddját>"
	"vuoddját" <mv> V IV Ind Prs Pl1 <W:0.0> @FMV #3->0
: 
"<'>"
	"'" PUNCT <W:0.0> #4->5
"<ruoktot>"
	"ruoktot" Adv <W:0.0> @<ADVL #5->3
"<'>"
	"'" PUNCT <W:0.0> #6->5
: 
"<.>"
	"." CLB <W:0.0> #7->3
:  

"<¶>"
	"¶" CLB <W:0.0> #1->1
:\n

"<'>"
	"'" PUNCT <W:0.0> #1->2
"<Ruovttus>"
	"ruovttus" Adv Sem/Plc <W:0.0> @ADVL> #2->4
"<'>"
	"'" PUNCT <W:0.0> #3->4
: 
"<lei>"
	"leat" <mv> V IV Ind Prt Sg3 <W:0.0> @FMV #4->0
: 
"<dievas>"
	"dievas" A Sem/Dummytag Attr <W:0.0> @>N #5->6
: 
"<moivi>"
	"moivi" N Sem/State Sg Nom <W:0.0> <ext> @<SUBJ #6->4
: 
"<.>"
	"." CLB <W:0.0> #7->4
:  

"<¶>"
	"¶" CLB <W:0.0> #1->1
:\n

"<Mii>"
	"mun" Pron Pers Pl1 Nom <W:0.0> @SUBJ> #1->2
: 
"<vuoddjáimet>"
	"vuoddját" <mv> V IV Ind Prt Pl1 <W:0.0> @FMV #2->0
: 
"<'>"
	"'" PUNCT <W:0.0> #3->4
"<ruovttus>"
	"ruoktu" N Sem/Plc Sg Loc <W:0.0> @<ADVL #4->2
"<'>"
	"'" PUNCT <W:0.0> #5->6
: 
"<golmma>"
	"golbma" Num Sg Gen <W:0.0> @>N #6->7
: 
"<áigge>"
	"áigi" N Sem/Time Sg Gen Allegro <W:0.0> @<ADVL #7->2
: 
"<.>"
	"." CLB <W:0.0> #8->2
:  

"<¶>"
	"¶" CLB <W:0.0> #1->1
:\n

"<Nuppe>"
	"nubbi" Pron Indef Sg Gen <W:0.0> @>N #1->2
: 
"<beaivvi>"
	"beaivi" N Sem/Time Sg Gen <W:0.0> @ADVL> #2->4
: 
"<juo>"
	"juo" Adv <W:0.0> @ADVL> #3->4
: 
"<máhcaiga>"
	"máhccat" <mv> V IV Ind Prt Du3 <W:0.0> @FMV #4->0
: 
"<'>"
	"'" PUNCT <W:0.0> #5->6
"<ruovttoluotta>"
	"ruovttoluotta" Adv <W:0.0> @<ADVL #6->4
"<'>"
	"'" PUNCT <W:0.0> #7->6
: 
"<.>"
	"." CLB <W:0.0> #8->4
:  

"<¶>"
	"¶" CLB <W:0.0> #1->1
:\n

"<Álggos>"
	"álggos" Adv Sem/Time <W:0.0> @ADVL> #1->3
: 
"<son>"
	"son" Pron Pers Sg3 Nom <W:0.0> @SUBJ> #2->3
: 
"<lávkii>"
	"lávket" <mv> V IV Ind Prt Sg3 <W:0.0> @FMV #3->0
: 
"<'>"
	"'" PUNCT <W:0.0> #4->5
"<ovddos>"
	"ovddos" Adv Sem/Plc <W:0.0> @<ADVL #5->3
"<'>"
	"'" PUNCT <W:0.0> #6->7
: 
"<ja>"
	"ja" CC <W:0.0> @CNP #7->5
: 
"<dasto>"
	"dasto" Adv <W:0.0> @<ADVL #8->3
: 
"<guokte>"
	"guokte" Num Sg Nom <W:0.0> @<SUBJ #9->3
: 
"<lávkki>"
	"lávki" N Sem/Act_Fruit Sg Gen <W:0.0> @Num< #10->9
: 
"<'>"
	"'" PUNCT <W:0.0> #11->12
"<maŋos>"
	"maŋos" Adv Sem/Plc <W:0.0> @<ADVL #12->3
"<'>"
	"'" PUNCT <W:0.0> #13->12
: 
"<.>"
	"." CLB <W:0.0> #14->3
:  

"<¶>"
	"¶" CLB <W:0.0> #1->1
:\n

"<Mánát>"
	"mánná" N Sem/Hum Pl Nom <W:0.0> @SUBJ> #1->2
: 
"<vázze>"
	"vázzit" <mv> V IV Ind Prt Pl3 <W:0.0> @FMV #2->0
: 
"<'>"
	"'" PUNCT <W:0.0> #3->4
"<gitta>"
	"gitta" Adv <W:0.0> @>N #4->6
"<'>"
	"'" PUNCT <W:0.0> #5->6
: 
"<Guovdageidnui>"
	"Guovdageaidnu" N Prop Sem/Plc Sg Ill <W:0.0> <cohort-with-dynamic-compound> @<ADVL #6->2
: 
"<.>"
	"." CLB <W:0.0> #7->2
:  

"<¶>"
	"¶" CLB <W:0.0> #1->1
:\n

"<Ovllá>"
	"Ovllá" N Prop Sem/Mal Sg Nom <W:0.0> @SUBJ> #1->2
: 
"<vujii>"
	"vuodjit" <mv> V TV Ind Prt Sg3 <W:0.0> @FMV #2->0
: 
"<máŋgii>"
	"máŋgii" Adv <W:0.0> @<ADVL #3->2
: 
"<'>"
	"'" PUNCT <W:0.0> #4->5
"<ovddos>"
	"ovddos" Adv Sem/Plc <W:0.0> @<ADVL #5->2
: 
"<maŋos>"
	"maŋos" Adv Sem/Plc <W:0.0> @<ADVL #6->2
"<'>"
	"'" PUNCT <W:0.0> #7->8
: 
"<biillain>"
	"biila" N Sem/Veh Sg Com <W:0.0> @<ADVL #8->2
: 
"<ovdal go>"
	"ovdal go" CS <W:0.0> @CVP #9->10
: 
"<deaivvai>"
	"deaivat" <mv> V TV Ind Prt Sg3 <W:0.0> @FS-<ADVL #10->2
: 
"<njuolga>"
	"njuolga" Adv <W:0.0> @<ADVL #11->10
: 
"<sázuid>"
	"sáhcu" N Sem/Geom Pl Gen <W:0.0> @>P #12->13
: 
"<gaskii>"
	"gaskii" Po <W:0.0> @<ADVL #13->10
: 
"<.>"
	"." CLB <W:0.0> #14->2
:  

"<¶>"
	"¶" CLB <W:0.0> #1->1
:\n

"<Dal>"
	"dal" Adv <W:0.0> @ADVL> #1->7
: 
"<fertet>"
	"fertet" <aux> V IV Ind Prs Pl1 <W:0.0> @FAUX #2->0
	"fertet" <aux> V IV Ind Prs Sg2 <W:0.0> @FAUX #2->0
: 
"<'>"
	"'" PUNCT <W:0.0> #3->4
"<ovddos>"
	"ovddos" Adv Sem/Plc <W:0.0> @ADVL> #4->7
: 
"<guvlui>"
	"guovlu" N Sem/Plc Sg Ill <W:0.0> @ADVL> #5->7
"<'>"
	"'" PUNCT <W:0.0> #6->7
: 
"<jurddašit>"
	"jurddašit" <mv> V TV Gram/3syll Inf <W:0.0> @IMV #7->2
: 
"<.>"
	"." CLB <W:0.0> #8->2
:  

"<¶>"
	"¶" CLB <W:0.0> #1->1
:\n

"<Genaid>"
	"gena" N Sem/Body Pl Gen <W:0.0> @>P #1->2
: 
"<bokte>"
	"bokte" Po <W:0.0> @ADVL> #2->4
: 
"<sáhttá>"
	"sáhttit" <aux> V IV Ind Prs Sg3 <W:0.0> @FAUX #3->0
: 
"<guorrat>"
	"guorrat" <mv> V TV Inf <W:0.0> @IMV #4->3
: 
"<olmmošsoga>"
	"olmmošsohka" N Sem/Group_Hum Sg Acc <W:0.0> <cohort-with-dynamic-compound> @<OBJ #5->4
: 
"<'>"
	"'" PUNCT <W:0.0> #6->7
"<maŋos>"
	"maŋos" Adv Sem/Plc <W:0.0> @<ADVL #7->4
: 
"<guvlui>"
	"guovlu" N Sem/Plc Sg Ill <W:0.0> @<ADVL #8->4
"<'>"
	"'" PUNCT <W:0.0> #9->8
: 
"<.>"
	"." CLB <W:0.0> #10->3
:  

"<¶>"
	"¶" CLB <W:0.0> #1->1
:\n

"<Don>"
	"don" Pron Pers Sg2 Nom <W:0.0> @SUBJ> #1->2
: 
"<čuoččut>"
	"čuožžut" <mv> V IV Ind Prs Sg2 <W:0.0> @FMV #2->0
: 
"<mu>"
	"mun" Pron Pers Sg1 Acc <W:0.0> @<OBJ #3->2
: 
"<'>"
	"'" PUNCT <W:0.0> #4->5
"<ovddas>"
	"ovddas" N Sem/State-sick Sg Nom <W:0.0> @<SUBJ #5->2
"<'>"
	"'" PUNCT <W:0.0> #6->5
: 
"<.>"
	"." CLB <W:0.0> #7->2
:  

"<¶>"
	"¶" CLB <W:0.0> #1->1
:\n

"<Davvisámegielas>"
	"davvisámegiella" N Sem/Lang Sg Loc <W:0.0> <cohort-with-dynamic-compound> @ADVL> #1->2
: 
"<leat>"
	"leat" <mv> V IV Ind Prs Pl3 <W:0.0> @FMV #2->0
: 
"<jearaldatadvearbbat>"
	"advearba" N Sem/Cat Pl Nom <W:0.0> <cohort-with-dynamic-compound> <cohort-with-dynamic-compound> <ext> @<SUBJ #3->2
		"jearaldat" N Sem/Prod-ling Cmp/SgNom Cmp <W:0.0> #3->2
: 
"<gosa>"
	"gosa" Adv Subqst <W:0.0> @<ADVL #4->2
: 
"<gos>"
	"gos" Adv Subqst <W:0.0> @ADVL> #5->0
: 
"<gokko>"
	"gokko" Adv Subqst <W:0.0> @<ADVL #6->2
: 
"<.>"
	"." CLB <W:0.0> #7->2
: 

"<'>"
	"'" PUNCT <W:0.0> #1->2
"<gosa>"
	"gosa" Adv Subqst <W:0.0> @ADVL> #2->4
"<'>"
	"'" PUNCT <W:0.0> #3->4
: 
"<addá>"
	"addit" <mv> V TV Ind Prs Sg3 <W:0.0> @FS-VFIN< #4->0
: 
"<illatiivvalaš>"
	"illatiiva" Ex/N Sem/State Der/lasj A Attr <W:0.0> @>N #5->6
: 
"<mearkkašumi>"
	"mearkkašupmi" N Sem/Semcon Sg Acc <W:0.0> @<OBJ #6->4
"<,>"
	"," CLB <W:0.0> #7->8
: 
"<go>"
	"go" CS <W:0.0> @CNP #8->6
: 
"<fas>"
	"fas" Adv <W:0.0> @<ADVL #9->4
: 
"<'>"
	"'" PUNCT <W:0.0> #10->11
"<gos>"
	"gos" Adv Subqst <W:0.0> <cs> @ADVL> #11->17
"<'>"
	"'" PUNCT <W:0.0> #12->13
: 
"<ja>"
	"ja" CC <W:0.0> @CNP #13->11
: 
"<'>"
	"'" PUNCT <W:0.0> #14->15
"<gokko>"
	"gokko" Adv Subqst <W:0.0> @ADVL> #15->17
"<'>"
	"'" PUNCT <W:0.0> #16->17
: 
"<addet>"
	"addit" <mv> V TV Ind Prs Pl3 <W:0.0> @FS-<ADVL #17->4
: 
"<lokatiivvalaš>"
	"lokatiiva" Ex/N Sem/State Der/lasj A Attr <W:0.0> @>N #18->19
: 
"<mearkkašumi>"
	"mearkkašupmi" N Sem/Semcon Sg Acc <W:0.0> @<OBJ #19->17
"<.>"
	"." CLB <W:0.0> #20->4
: 

"<'>"
	"'" PUNCT <W:0.0> #1->2
"<gokko>"
	"gokko" Adv Subqst <W:0.0> @ADVL> #2->4
"<'>"
	"'" PUNCT <W:0.0> #3->4
: 
"<geavahuvvo>"
	"geavahit" Ex/V Ex/TV Gram/3syll Der/PassL <mv> V IV Ind Prs Sg3 <W:0.0> @FS-VFIN< #4->0
: 
"<ráddjejuvvon>"
	"ráddjet" Ex/V Ex/TV Der/PassL V IV PrfPrc <W:0.0> @>N #5->6
: 
"<guovllu>"
	"guovlu" N Sem/Plc Sg Gen <W:0.0> @>P #6->7
: 
"<birra>"
	"birra" Po <W:0.0> @<ADVL #7->4
"<.>"
	"." CLB <W:0.0> #8->4
:  

"<¶>"
	"¶" CLB <W:0.0> #1->1
:\n

"<'>"
	"'" PUNCT <W:0.0> #1->2
"<Gosa>"
	"gosa" Adv Subqst <W:0.0> @ADVL> #2->6
"<'>"
	"'" PUNCT <W:0.0> #3->4
: 
"<dii>"
	"don" Pron Pers Pl2 Nom <W:0.0> @SUBJ> #4->5
: 
"<áigubehtet>"
	"áigut" <aux> V IV Ind Prs Pl2 <W:0.0> @FAUX #5->0
: 
"<fárret>"
	"fárret" <mv> V IV Inf <W:0.0> @IMV #6->5
: 
"<?>"
	"?" CLB <W:0.0> #7->5
:  

"<¶>"
	"¶" CLB <W:0.0> #1->1
:\n

"<'>"
	"'" PUNCT <W:0.0> #1->2
"<Gos>"
	"gos" Adv Subqst <W:0.0> @ADVL> #2->6
"<'>"
	"'" PUNCT <W:0.0> #3->4
: 
"<don>"
	"don" Pron Pers Sg2 Nom <W:0.0> @SUBJ> #4->5
: 
"<leat>"
	"leat" <aux> V IV Ind Prs Sg2 <W:0.0> @FAUX #5->0
: 
"<čuohpaduvvon>"
	"čuohpadit" Ex/V Ex/TV Gram/3syll Der/PassL <mv> V IV PrfPrc <W:0.0> @IMV #6->5
: 
"<?>"
	"?" CLB <W:0.0> #7->5
: 

"<(>"
	"(" PUNCT LEFT <W:0.0> #1->2
"<guđe>"
	"guhte" Pron Rel Sg Loc Attr <W:0.0> @>N #2->3
: 
"<buohcciviesus>"
	"buohcceviessu" N Err/Orth Sem/Build_Org Sg Loc <W:0.0> <cohort-with-dynamic-compound> @HNOUN #3->0
"<)>"
	")" PUNCT RIGHT <W:0.0> #4->3
:  
"<¶>"
	"¶" CLB <W:0.0> #5->3
:\n

"<'>"
	"'" PUNCT <W:0.0> #1->2
"<Gokko>"
	"gokko" Adv Subqst <W:0.0> @ADVL> #2->6
"<'>"
	"'" PUNCT <W:0.0> #3->4
: 
"<don>"
	"don" Pron Pers Sg2 Nom <W:0.0> @SUBJ> #4->5
: 
"<leat>"
	"leat" <aux> V IV Ind Prs Sg2 <W:0.0> @FAUX #5->0
: 
"<čuohpaduvvon>"
	"čuohpadit" Ex/V Ex/TV Gram/3syll Der/PassL <mv> V IV PrfPrc <W:0.0> @IMV #6->5
: 
"<?>"
	"?" CLB <W:0.0> #7->5
: 

"<(>"
	"(" PUNCT LEFT <W:0.0> #1->2
"<guđe>"
	"guhte" Pron Rel Sg Loc Attr <W:0.0> @>N #2->3
: 
"<rumašlahtus>"
	"rumašlahttu" N Sem/Dummytag Sg Loc <W:0.0> <cohort-with-dynamic-compound> @HNOUN #3->0
"<)>"
	")" PUNCT RIGHT <W:0.0> #4->3
:  
"<¶>"
	"¶" CLB <W:0.0> #5->3
:\n

"<'>"
	"'" PUNCT <W:0.0> #1->2
"<Gos>"
	"gos" Adv Subqst <W:0.0> @ADVL> #2->5
"<'>"
	"'" PUNCT <W:0.0> #3->4
: 
"<don>"
	"don" Pron Pers Sg2 Nom <W:0.0> @SUBJ> #4->5
: 
"<boađát>"
	"boahtit" <mv> V IV Ind Prs Sg2 <W:0.0> @FMV #5->0
"<?>"
	"?" CLB <W:0.0> #6->5
: 

"<Mun>"
	"mun" Pron Pers Sg1 Nom <W:0.0> @SUBJ> #1->2
: 
"<boađán>"
	"boahtit" <mv> V IV Ind Prs Sg1 <W:0.0> @FMV #2->0
: 
"<vuovddis>"
	"vuovdi" N Sem/Plc Sg Loc <W:0.0> @<ADVL #3->2
: 
"<.>"
	"." CLB <W:0.0> #4->2
:  

"<¶>"
	"¶" CLB <W:0.0> #1->1
:\n

"<'>"
	"'" PUNCT <W:0.0> #1->2
"<Gokko>"
	"gokko" Adv Subqst <W:0.0> @ADVL> #2->5
"<'>"
	"'" PUNCT <W:0.0> #3->4
: 
"<don>"
	"don" Pron Pers Sg2 Nom <W:0.0> @SUBJ> #4->5
: 
"<bohtet>"
	"boahtit" <mv> V IV Ind Prt Sg2 <W:0.0> @FMV #5->0
"<?>"
	"?" CLB <W:0.0> #6->5
: 

"<Mun>"
	"mun" Pron Pers Sg1 Nom <W:0.0> @SUBJ> #1->2
: 
"<bohten>"
	"boahtit" <mv> V IV Ind Prt Sg1 <W:0.0> @FMV #2->0
: 
"<bajit>"
	"bajit" A Sem/Plc Gram/Comp Attr <W:0.0> @>N #3->4
: 
"<luotta>"
	"luodda" N Sem/Aniprod_Plc_Route Sg Gen <W:0.0> @<ADVL #4->2
: 
"<.>"
	"." CLB <W:0.0> #5->2
:  

"<¶>"
	"¶" CLB <W:0.0> #1->1
:\n

"<Áigeadvearbbat>"
	"áigeadvearba" N Sem/Cat Pl Nom <W:0.0> <cohort-with-dynamic-compound> @HNOUN #1->0
: 
"<¶>"
	"¶" CLB <W:0.0> #2->1
:\n

"<Áigeadvearba>"
	"áigeadvearba" N Sem/Cat Sg Nom <W:0.0> <cohort-with-dynamic-compound> @SUBJ> #1->2
: 
"<muitala>"
	"muitalit" <mv> V TV Gram/3syll Ind Prs Sg3 <W:0.0> @FMV #2->0
: 
"<goas>"
	"goas" Adv Subqst <W:0.0> <cs> @ADVL> #3->5
: 
"<juoga>"
	"juoga" Pron Indef Sg Nom <W:0.0> @SUBJ> #4->5
: 
"<dáhpáhuvvá>"
	"dáhpáhuvvat" <mv> V IV Ind Prs Sg3 <W:0.0> @FS-<ADVL #5->2
"<.>"
	"." CLB <W:0.0> #6->2
: 

"<Ovdamearkkat>"
	"ovdamearka" N Sem/Semcon Pl Nom <W:0.0> <cohort-with-dynamic-compound> @SUBJ> #1->2
: 
"<leat>"
	"leat" <mv> V IV Ind Prs Pl3 <W:0.0> @FMV #2->0
: 
"<sánit>"
	"sátni" N Sem/Cat Pl Nom <W:0.0> @<SPRED #3->2
: 
"<dál>"
	"dál" Adv Sem/Time <W:0.0> @<ADVL #4->2
: 
"<dalle>"
	"dalle" Adv Sem/Time <W:0.0> @<ADVL #5->2
: 
"<eske>"
	"eske" Adv Sem/Time <W:0.0> @<ADVL #6->2
: 
"<ikte>"
	"ikte" Adv Sem/Time <W:0.0> @<ADVL #7->2
: 
"<dolin>"
	"dolin" Adv Sem/Time <W:0.0> @<ADVL #8->2
: 
"<.>"
	"." CLB <W:0.0> #9->2
:  

"<¶>"
	"¶" CLB <W:0.0> #1->1
:\n

"<Áigeadvearba>"
	"áigeadvearba" N Sem/Cat Sg Nom <W:0.0> <cohort-with-dynamic-compound> @SUBJ> #1->2
: 
"<sáhttá>"
	"sáhttit" <aux> V IV Ind Prs Sg3 <W:0.0> @FAUX #2->0
: 
"<maid>"
	"maid" Adv <W:0.0> @ADVL> #3->5
: 
"<leat>"
	"leat" <aux> V IV Inf <W:0.0> @IAUX #4->2
: 
"<suorggiduvvon>"
	"suorggidit" Ex/V Ex/TV Gram/3syll Der/PassL <mv> V IV PrfPrc <W:0.0> @IMV #5->4
"<,>"
	"," CLB <W:0.0> #6->5
: 
"<omd.>"
	"omd" Adv Sem/Txt ABBR Gram/TAbbr <W:0.0> @ADVL #7->0
: 
"<jagiáiggiin>"
	"áigi" N Sem/Time Pl Loc <W:0.0> <cohort-with-dynamic-compound> @<ADVL #8->5
		"jahki" N Sem/Measr_Time Cmp/SgGen Cmp <W:0.0> #8->5
"<:>"
	":" CLB <W:0.0> #9->2
: 
"<dálvet>"
	"dálvit" Adv Sem/Time <W:0.0> @<ADVL #10->5
: 
"<geasset>"
	"geassit" Adv Sem/Time <W:0.0> @<ADVL #11->5
: 
"<giđđat>"
	"giđđat" Adv <W:0.0> @<ADVL #12->5
: 
"<čakčat>"
	"čakčat" Adv Sem/Time <W:0.0> @<ADVL #13->5
: 
"<.>"
	"." CLB <W:0.0> #14->2
: 

"<Jearaldatadvearbbat>"
	"advearba" N Sem/Cat Pl Nom <W:0.0> <cohort-with-dynamic-compound> @SUBJ> #1->2
		"jearaldat" N Sem/Prod-ling Cmp/SgNom Cmp <W:0.0> #1->2
: 
"<leat>"
	"leat" <mv> V IV Ind Prs Pl3 <W:0.0> @FMV #2->0
: 
"<goas>"
	"goas" Adv Subqst <W:0.0> @<ADVL #3->2
: 
"<goassážii>"
	"goassážii" Adv <W:0.0> @<ADVL #4->2
: 
"<.>"
	"." CLB <W:0.0> #5->2
: 

"<Go>"
	"go" CS <W:0.0> @CVP #1->3
: 
"<jearaldagas>"
	"jearaldat" N Sem/Prod-ling Sg Loc <W:0.0> @ADVL> #2->3
: 
"<lea>"
	"leat" <mv> V IV Ind Prs Sg3 <W:0.0> @FS-ADVL> #3->11
: 
"<'>"
	"'" PUNCT <W:0.0> #4->5
"<goassážii>"
	"goassážii" Adv <W:0.0> @<ADVL #5->3
"<'>"
	"'" PUNCT <W:0.0> #6->5
"<,>"
	"," CLB <W:0.0> #7->1
: 
"<de>"
	"de" Adv <W:0.0> @ADVL> #8->11
: 
"<galgá>"
	"galgat" <aux> V IV Ind Prs Sg3 <W:0.0> @FAUX #9->0
: 
"<vástádusas>"
	"vástádus" N Sem/Prod-ling Sg Loc <W:0.0> @ADVL> #10->11
: 
"<leat>"
	"leat" <mv> V IV Inf <W:0.0> @IMV #11->9
: 
"<áigedajaldat>"
	"dajaldat" N Sem/Dummytag Sg Nom <W:0.0> <cohort-with-dynamic-compound> <ext> @<SUBJ #12->9
		"áigi" N Sem/Time Cmp/SgNom Cmp <W:0.0> #12->9
: 
"<illatiivva>"
	"illatiiva" N Sem/State Sg Gen <W:0.0> @>N #13->14
: 
"<hámis>"
	"hápmi" N Sem/Feat-phys Sg Loc <W:0.0> @<ADVL #14->11
"<.>"
	"." CLB <W:0.0> #15->9
:  

"<¶>"
	"¶" CLB <W:0.0> #1->1
:\n

"<'>"
	"'" PUNCT <W:0.0> #1->2
"<Goas>"
	"Goa" N Prop Sem/Plc Sg Loc <W:0.0> @ADVL> #2->6
"<'>"
	"'" PUNCT <W:0.0> #3->4
: 
"<mii>"
	"mun" Pron Pers Pl1 Nom <W:0.0> @SUBJ> #4->5
: 
"<galgat>"
	"galgat" <aux> V IV Ind Prs Pl1 <W:0.0> @FAUX #5->0
: 
"<geargat>"
	"geargat" <mv> V IV Inf <W:0.0> @IMV #6->5
"<?>"
	"?" CLB <W:0.0> #7->5
: 

"<Na>"
	"na" Pcle <W:0.0> @PCLE #1->1
: 
"<'>"
	"'" PUNCT <W:0.0> #2->3
"<ihttin>"
	"ihttin" Adv Sem/Time <W:0.0> @X #3->0
"<'>"
	"'" PUNCT <W:0.0> #4->3
: 
"<.>"
	"." CLB <W:0.0> #5->5
:  

"<¶>"
	"¶" CLB <W:0.0> #1->1
:\n

"<'>"
	"'" PUNCT <W:0.0> #1->2
"<Goassážii>"
	"goassážii" Adv <W:0.0> @ADVL> #2->6
"<'>"
	"'" PUNCT <W:0.0> #3->4
: 
"<mii>"
	"mun" Pron Pers Pl1 Nom <W:0.0> @SUBJ> #4->5
: 
"<galgat>"
	"galgat" <aux> V IV Ind Prs Pl1 <W:0.0> @FAUX #5->0
: 
"<geargat>"
	"geargat" <mv> V IV Inf <W:0.0> @IMV #6->5
"<?>"
	"?" CLB <W:0.0> #7->5
: 

"<Na>"
	"na" Pcle <W:0.0> @PCLE #1->1
: 
"<'>"
	"'" PUNCT <W:0.0> #2->3
"<ihttážii>"
	"ihttážii" Adv <W:0.0> @X #3->0
"<'>"
	"'" PUNCT <W:0.0> #4->3
: 
"<.>"
	"." CLB <W:0.0> #5->5
:  

"<¶>"
	"¶" CLB <W:0.0> #1->1
:\n

"<Eambbo>"
	"eambbo" A Sem/Dummytag Attr <W:0.0> @>N #1->2
: 
"<ovdamearkacealkagat>"
	"cealkka" N Sem/Cat Pl Nom <W:0.0> <cohort-with-dynamic-compound> <cohort-with-dynamic-compound> @HNOUN #2->0
		"ovdamearka" N Sem/Semcon Cmp/SgNom Cmp <W:0.0> #2->0
"<:>"
	":" CLB <W:0.0> #3->2
: 
"<¶>"
	"¶" CLB <W:0.0> #4->2
:\n

"<Mii>"
	"mun" Pron Pers Pl1 Nom <W:0.0> @SUBJ> #1->2
: 
"<geargat>"
	"geargat" <mv> V IV Ind Prs Pl1 <W:0.0> @FMV #2->0
: 
"<'>"
	"'" PUNCT <W:0.0> #3->4
"<odne>"
	"odne" Adv Sem/Time <W:0.0> @<ADVL #4->2
"<'>"
	"'" PUNCT <W:0.0> #5->4
: 
"<.>"
	"." CLB <W:0.0> #6->2
:  

"<¶>"
	"¶" CLB <W:0.0> #1->1
:\n

"<'>"
	"'" PUNCT <W:0.0> #1->2
"<Ihttin>"
	"ihttin" Adv Sem/Time <W:0.0> @ADVL> #2->4
"<'>"
	"'" PUNCT <W:0.0> #3->4
: 
"<álgá>"
	"álgit" <mv> V IV Ind Prs Sg3 <W:0.0> @FMV #4->0
: 
"<juovlaluopmu>"
	"juovlaluopmu" N Sem/Event Sg Nom <W:0.0> <cohort-with-dynamic-compound> @<SUBJ #5->4
: 
"<.>"
	"." CLB <W:0.0> #6->4
:  

"<¶>"
	"¶" CLB <W:0.0> #1->1
:\n

"<Mun>"
	"mun" Pron Pers Sg1 Nom <W:0.0> @SUBJ> #1->2
: 
"<oidnen>"
	"oaidnit" <mv> V TV Ind Prt Sg1 <W:0.0> @FMV #2->0
: 
"<Sárá>"
	"Sárá" N Prop Sem/Fem Sg Acc <W:0.0> @<OBJ #3->2
: 
"<'>"
	"'" PUNCT <W:0.0> #4->5
"<ikte>"
	"ikte" Adv Sem/Time <W:0.0> @<ADVL #5->2
"<'>"
	"'" PUNCT <W:0.0> #6->5
: 
"<.>"
	"." CLB <W:0.0> #7->2
:  

"<¶>"
	"¶" CLB <W:0.0> #1->1
:\n

"<Mii>"
	"mun" Pron Pers Pl1 Nom <W:0.0> @SUBJ> #1->2
: 
"<fitnat>"
	"fitnat" <mv> V IV Ind Prs Pl1 <W:0.0> @FMV #2->0
: 
"<'>"
	"'" PUNCT <W:0.0> #3->4
"<dávjá>"
	"dávjá" Adv <W:0.0> @<ADVL #4->2
"<'>"
	"'" PUNCT <W:0.0> #5->6
: 
"<Romssas>"
	"Romsa" N Prop Sem/Plc Sg Loc <W:0.0> @<ADVL #6->2
: 
"<.>"
	"." CLB <W:0.0> #7->2
:  

"<¶>"
	"¶" CLB <W:0.0> #1->1
:\n

"<Áhkku>"
	"áhkku" N Sem/Hum Sg Nom <W:0.0> @SUBJ> #1->2
: 
"<lea>"
	"leat" <mv> V IV Ind Prs Sg3 <W:0.0> @FMV #2->0
: 
"<'>"
	"'" PUNCT <W:0.0> #3->4
"<hárve>"
	"hárve" Adv <W:0.0> @<ADVL #4->2
"<'>"
	"'" PUNCT <W:0.0> #5->6
: 
"<buohcci>"
	"buohcci" A Sem/Hum Sg Nom <W:0.0> @<SPRED #6->2
: 
"<.>"
	"." CLB <W:0.0> #7->2
:  

"<¶>"
	"¶" CLB <W:0.0> #1->1
:\n

"<Moai>"
	"mun" Pron Pers Du1 Nom <W:0.0> @SUBJ> #1->2
: 
"<náitaleimme>"
	"náitalit" <mv> V IV Gram/3syll Ind Prt Du1 <W:0.0> @FMV #2->0
: 
"<'>"
	"'" PUNCT <W:0.0> #3->4
"<diibmá>"
	"diibmá" Adv Sem/Time <W:0.0> @<ADVL #4->2
"<'>"
	"'" PUNCT <W:0.0> #5->4
: 
"<.>"
	"." CLB <W:0.0> #6->2
:  

"<¶>"
	"¶" CLB <W:0.0> #1->1
:\n

"<Don>"
	"don" Pron Pers Sg2 Nom <W:0.0> sentinit @SUBJ> #1->2
: 
"<leat>"
	"leat" <mv> V IV Ind Prs Sg2 <W:0.0> @FMV #2->0
: 
"<'>"
	"'" PUNCT <W:0.0> #3->4
"<álo>"
	"álo" A Sem/Dummytag Attr Err/Lex <W:0.0> @>N #4->7
"<'>"
	"'" PUNCT <W:0.0> #5->6
: 
"<heajos>"
	"headju" A Sem/Hum Attr <W:0.0> @>N #6->7
: 
"<mielas>"
	"miella" N Sem/Perc-emo Sg Loc <W:0.0> @<ADVL #7->2
: 
"<.>"
	"." CLB <W:0.0> #8->2
:  

"<¶>"
	"¶" CLB <W:0.0> #1->1
:\n

"<'>"
	"'" PUNCT <W:0.0> #1->2
"<Muhtomin>"
	"muhtun" Pron Indef Err/Orth Ess <W:0.0> @ADVL> #2->5
"<'>"
	"'" PUNCT <W:0.0> #3->4
: 
"<in>"
	"ii" <aux> V IV Neg Ind Sg1 <W:0.0> @FAUX #4->0
: 
"<ipmir>"
	"ipmirdit" <mv> V TV Gram/3syll Ind Prs ConNeg <W:0.0> @IMV #5->4
: 
"<maid>"
	"mii" Pron Rel Sg Acc <W:0.0> @OBJ> #6->8
: 
"<son>"
	"son" Pron Pers Sg3 Nom <W:0.0> @SUBJ> #7->8
: 
"<dadjá>"
	"dadjat" <mv> V TV Ind Prs Sg3 <W:0.0> @FS-N< #8->5
: 
"<.>"
	"." CLB <W:0.0> #9->4
:  

"<¶>"
	"¶" CLB <W:0.0> #1->1
:\n

"<'>"
	"'" PUNCT <W:0.0> #1->2
"<Dálvet>"
	"dálvit" Adv Sem/Time <W:0.0> @ADVL> #2->5
"<'>"
	"'" PUNCT <W:0.0> #3->4
: 
"<sáhttá>"
	"sáhttit" <aux> V IV Ind Prs Sg3 <W:0.0> @FAUX #4->0
: 
"<čuoigat>"
	"čuoigat" <mv> V IV Inf <W:0.0> @IMV #5->4
"<,>"
	"," CLB <W:0.0> #6->7
: 
"<muhto>"
	"muhto" CC <W:0.0> @CVP #7->4
: 
"<'>"
	"'" PUNCT <W:0.0> #8->9
"<geasset>"
	"geassit" Adv Sem/Time <W:0.0> @ADVL> #9->13
"<'>"
	"'" PUNCT <W:0.0> #10->11
: 
"<gal>"
	"gal" Adv <W:0.0> @ADVL> #11->13
: 
"<ii>"
	"ii" <aux> V IV Neg Ind Sg3 <W:0.0> @FAUX #12->4
: 
"<sáhte>"
	"sáhttit" <mv> V IV Ind Prs ConNeg <W:0.0> @IMV #13->12
: 
"<.>"
	"." CLB <W:0.0> #14->4
:  

"<¶>"
	"¶" CLB <W:0.0> #1->1
:\n

"<'>"
	"'" PUNCT <W:0.0> #1->2
"<Giđđat>"
	"giđđat" Adv <W:0.0> @ADVL> #2->5
"<'>"
	"'" PUNCT <W:0.0> #3->4
: 
"<sáhttet>"
	"sáhttit" <aux> V IV Ind Prs Pl3 <W:0.0> @FAUX #4->0
: 
"<leat>"
	"leat" <mv> V IV Inf <W:0.0> @IMV #5->4
: 
"<dulvvit>"
	"dulvi" N Sem/Time_Wthr Pl Nom <W:0.0> <ext> @<SUBJ #6->4
: 
"<.>"
	"." CLB <W:0.0> #7->4
:  

"<¶>"
	"¶" CLB <W:0.0> #1->1
:\n

"<'>"
	"'" PUNCT <W:0.0> #1->2
"<Čakčat>"
	"čakčat" Adv Sem/Time <W:0.0> @ADVL> #2->4
"<'>"
	"'" PUNCT <W:0.0> #3->4
: 
"<álgá>"
	"álgit" <mv> V IV Ind Prs Sg3 <W:0.0> @FMV #4->0
: 
"<skuvla>"
	"skuvla" N Sem/Edu_Org Sg Nom <W:0.0> @<SUBJ #5->4
: 
"<.>"
	"." CLB <W:0.0> #6->4
:  

"<¶>"
	"¶" CLB <W:0.0> #1->1
:\n

"<Moai>"
	"mun" Pron Pers Du1 Nom <W:0.0> sentinit @SUBJ> #1->2
: 
"<letne>"
	"leat" <aux> V IV Ind Prs Du1 <W:0.0> @FAUX #2->0
: 
"<'>"
	"'" PUNCT <W:0.0> #3->4
"<áigá>"
	"áigá" Adv <W:0.0> @ADVL> #4->6
"<'>"
	"'" PUNCT <W:0.0> #5->6
: 
"<geargan>"
	"geargat" <mv> V IV PrfPrc <W:0.0> @IMV #6->2
: 
"<.>"
	"." CLB <W:0.0> #7->2
:  

"<¶>"
	"¶" CLB <W:0.0> #1->1
:\n

"<'>"
	"'" PUNCT <W:0.0> #1->2
"<Dolin>"
	"dolin" Adv Sem/Time <W:0.0> @ADVL> #2->4
"<'>"
	"'" PUNCT <W:0.0> #3->4
: 
"<ledje>"
	"leat" <mv> V IV Ind Prt Pl3 <W:0.0> @FMV #4->0
: 
"<mádjigat>"
	"mádjit" N Sem/Ani Pl Nom <W:0.0> <ext> @<SUBJ #5->4
: 
"<dáppe>"
	"dáppe" Adv Sem/Plc <W:0.0> @<ADVL #6->4
: 
"<.>"
	"." CLB <W:0.0> #7->4
:  

"<¶>"
	"¶" CLB <W:0.0> #1->1
:\n

"<Moai>"
	"mun" Pron Pers Du1 Nom <W:0.0> sentinit @SUBJ> #1->2
: 
"<letne>"
	"leat" <aux> V IV Ind Prs Du1 <W:0.0> @FAUX #2->0
: 
"<'>"
	"'" PUNCT <W:0.0> #3->4
"<easka>"
	"easka" N Sem/Plant Sg Nom <W:0.0> @<SUBJ #4->2
"<'>"
	"'" PUNCT <W:0.0> #5->6
: 
"<boahtán>"
	"boahtit" <mv> V IV PrfPrc <W:0.0> @IMV #6->2
: 
"<.>"
	"." CLB <W:0.0> #7->2
:  

"<¶>"
	"¶" CLB <W:0.0> #1->1
:\n

"<Mun>"
	"mun" Pron Pers Sg1 Nom <W:0.0> @SUBJ> #1->2
: 
"<vuolggán>"
	"vuolgit" <mv> V IV Ind Prs Sg1 <W:0.0> @FMV #2->0
: 
"<'>"
	"'" PUNCT <W:0.0> #3->4
"<dál>"
	"dál" Adv Sem/Time <W:0.0> @<ADVL #4->2
"<'>"
	"'" PUNCT <W:0.0> #5->4
: 
"<.>"
	"." CLB <W:0.0> #6->2
:  

"<¶>"
	"¶" CLB <W:0.0> #1->1
:\n

"<'>"
	"'" PUNCT <W:0.0> #1->2
"<Dalle>"
	"dalle" Adv Sem/Time <W:0.0> @ADVL> #2->9
"<'>"
	"'" PUNCT <W:0.0> #3->4
: 
"<go>"
	"go" CS <W:0.0> @CVP #4->6
: 
"<áddjá>"
	"áddjá" N Sem/Hum Sg Nom <W:0.0> @SUBJ> #5->6
: 
"<elii>"
	"eallit" <mv> V IV Ind Prt Sg3 <W:0.0> @FS-ADVL> #6->9
"<,>"
	"," CLB <W:0.0> #7->4
: 
"<láviimet>"
	"lávet" <aux> V IV Ind Prt Pl1 <W:0.0> @FAUX #8->0
: 
"<juoŋastit>"
	"juoŋastit" <mv> V TV Gram/3syll Inf <W:0.0> @IMV #9->8
: 
"<.>"
	"." CLB <W:0.0> #10->8
:  

"<¶>"
	"¶" CLB <W:0.0> #1->1
:\n

"<Mii>"
	"mun" Pron Pers Pl1 Nom <W:0.0> sentinit @SUBJ> #1->2
: 
"<leat>"
	"leat" <aux> V IV Ind Prs Pl1 <W:0.0> @FAUX #2->0
: 
"<'>"
	"'" PUNCT <W:0.0> #3->4
"<guhká>"
	"guhká" Adv Sem/Time <W:0.0> @ADVL> #4->6
"<'>"
	"'" PUNCT <W:0.0> #5->6
: 
"<vuordán>"
	"vuordit" <mv> V TV PrfPrc <W:0.0> @IMV #6->2
: 
"<.>"
	"." CLB <W:0.0> #7->2
:  

"<¶>"
	"¶" CLB <W:0.0> #1->1
:\n

"<Sámmol>"
	"Sámmol" N Prop Sem/Mal Sg Nom <W:0.0> @SUBJ> #1->2
: 
"<liiko>"
	"liikot" <mv> V IV Ind Prs Sg3 <W:0.0> @FMV #2->0
: 
"<'>"
	"'" PUNCT <W:0.0> #3->4
"<ihkku>"
	"ihkku" Adv Sem/Time <W:0.0> @<ADVL #4->2
"<'>"
	"'" PUNCT <W:0.0> #5->6
: 
"<johtit>"
	"johtit" V IV Inf <W:0.0> @<ADVL #6->2
: 
"<.>"
	"." CLB <W:0.0> #7->2
:  

"<¶>"
	"¶" CLB <W:0.0> #1->1
:\n

"<'>"
	"'" PUNCT <W:0.0> #1->2
"<Iđđes>"
	"iđđes" Adv Sem/Time <W:0.0> @ADVL> #2->4
"<'>"
	"'" PUNCT <W:0.0> #3->4
: 
"<lei>"
	"leat" <mv> V IV Ind Prt Sg3 <W:0.0> @FMV #4->0
: 
"<guoldu>"
	"guoldu" N Sem/Wthr Sg Nom <W:0.0> <ext> @<SUBJ #5->4
"<,>"
	"," CLB <W:0.0> #6->7
: 
"<muhto>"
	"muhto" CC <W:0.0> @CNP #7->5
: 
"<'>"
	"'" PUNCT <W:0.0> #8->9
"<beaivet>"
	"beaivet" Adv <W:0.0> @ADVL> #9->12
"<'>"
	"'" PUNCT <W:0.0> #10->11
: 
"<de>"
	"de" Adv <W:0.0> @ADVL> #11->12
: 
"<firtii>"
	"firtet" <mv> V IV Ind Prt Sg3 <W:0.0> @FMV #12->4
: 
"<.>"
	"." CLB <W:0.0> #13->4
:  

"<¶>"
	"¶" CLB <W:0.0> #1->1
:\n

"<'>"
	"'" PUNCT <W:0.0> #1->2
"<Goas>"
	"Goa" N Prop Sem/Plc Sg Loc <W:0.0> @ADVL> #2->5
"<'>"
	"'" PUNCT <W:0.0> #3->4
: 
"<dus>"
	"don" Pron Pers Sg2 Loc <W:0.0> <hab> @ADVL> #4->5
: 
"<lea>"
	"leat" <mv> V IV Ind Prs Sg3 <W:0.0> @FMV #5->0
: 
"<riegádanbeaivi>"
	"riegádanbeaivi" N Sem/Time Sg Nom <W:0.0> <cohort-with-dynamic-compound> <ext> @<SUBJ #6->5
: 
"<?>"
	"?" CLB <W:0.0> #7->5
:  

"<¶>"
	"¶" CLB <W:0.0> #1->1
:\n

"<'>"
	"'" PUNCT <W:0.0> #1->2
"<Eahkes>"
	"eahkes" Adv Sem/Time <W:0.0> @ADVL> #2->4
"<'>"
	"'" PUNCT <W:0.0> #3->4
: 
"<lei>"
	"leat" <mv> V IV Ind Prt Sg3 <W:0.0> @FMV #4->0
: 
"<ipmilbálvalus>"
	"ipmilbálvalus" N Sem/Event Sg Nom <W:0.0> <cohort-with-dynamic-compound> <ext> @<SUBJ #5->4
: 
"<girkus>"
	"girku" N Sem/Build_Org Sg Loc <W:0.0> @<ADVL #6->4
: 
"<.>"
	"." CLB <W:0.0> #7->4
:  

"<¶>"
	"¶" CLB <W:0.0> #1->1
:\n

"<Manne>"
	"manne" Adv Subqst <W:0.0> @ADVL> #1->7
: 
"<it>"
	"ii" <aux> V IV Neg Ind Sg2 <W:0.0> @FAUX #2->0
: 
"<leat>"
	"leat" <aux> V IV Ind Prs ConNeg <W:0.0> @IAUX #3->2
: 
"<'>"
	"'" PUNCT <W:0.0> #4->5
"<ovdal>"
	"ovdal" Adv Sem/Time <W:0.0> @ADVL> #5->7
"<'>"
	"'" PUNCT <W:0.0> #6->7
: 
"<boahtán>"
	"boahtit" <mv> V IV PrfPrc <W:0.0> @IMV #7->3
: 
"<?>"
	"?" CLB <W:0.0> #8->2
:  

"<¶>"
	"¶" CLB <W:0.0> #1->1
:\n

"<Oasseváldit>"
	"oasseváldi" N NomAg Sem/Hum Pl Nom <W:0.0> <cohort-with-dynamic-compound> @SUBJ> #1->2
: 
"<bohtet>"
	"boahtit" <mv> V IV Ind Prs Pl3 <W:0.0> @FMV #2->0
: 
"<'>"
	"'" PUNCT <W:0.0> #3->4
"<maŋŋelaš>"
	"maŋŋelaš" Adv Sem/Time <W:0.0> @<ADVL #4->2
"<'>"
	"'" PUNCT <W:0.0> #5->4
: 
"<.>"
	"." CLB <W:0.0> #6->2
:  

"<¶>"
	"¶" CLB <W:0.0> #1->1
:\n

"<Doavttir>"
	"doavttir" N Sem/Hum Sg Nom <W:0.0> @SUBJ> #1->2
: 
"<bođii>"
	"boahtit" <mv> V IV Ind Prt Sg3 <W:0.0> @FMV #2->0
: 
"<'>"
	"'" PUNCT <W:0.0> #3->4
"<árrat>"
	"árrat" Adv <W:0.0> @<ADVL #4->2
"<'>"
	"'" PUNCT <W:0.0> #5->6
: 
"<bargui>"
	"bargu" N Sem/Act_Plc Sg Ill <W:0.0> @<ADVL #6->2
: 
"<.>"
	"." CLB <W:0.0> #7->2
:  

"<¶>"
	"¶" CLB <W:0.0> #1->1
:\n

"<Mánát>"
	"mánná" N Sem/Hum Pl Nom <W:0.0> @SUBJ> #1->2
: 
"<leat>"
	"leat" <aux> V IV Ind Prs Pl3 <W:0.0> @FAUX #2->0
: 
"<'>"
	"'" PUNCT <W:0.0> #3->4
"<maŋŋit>"
	"maŋŋit" Adv Sem/Time <W:0.0> @ADVL> #4->6
"<'>"
	"'" PUNCT <W:0.0> #5->6
: 
"<nohkkan>"
	"nohkkat" <mv> V IV PrfPrc <W:0.0> @IMV #6->2
: 
"<.>"
	"." CLB <W:0.0> #7->2
:  

"<¶>"
	"¶" CLB <W:0.0> #1->1
:\n

"<Reaŋga>"
	"reaŋga" N Sem/Hum Sg Nom <W:0.0> @SUBJ> #1->2
: 
"<lea>"
	"leat" <aux> V IV Ind Prs Sg3 <W:0.0> @FAUX #2->0
: 
"<'>"
	"'" PUNCT <W:0.0> #3->4
"<čađat>"
	"čađat" Adv <W:0.0> @ADVL> #4->6
"<'>"
	"'" PUNCT <W:0.0> #5->6
: 
"<dájuhan>"
	"dájuhit" <mv> V TV Gram/3syll PrfPrc <W:0.0> @IMV #6->2
: 
"<du>"
	"don" Pron Pers Sg2 Acc <W:0.0> @<OBJ #7->6
: 
"<.>"
	"." CLB <W:0.0> #8->2
:  

"<¶>"
	"¶" CLB <W:0.0> #1->1
:\n

"<Boađe>"
	"boahtit" <mv> V IV Imprt Sg2 <W:0.0> @FMV #1->0
: 
"<sisa>"
	"sisa" Adv Sem/Plc <W:0.0> @<ADVL #2->1
: 
"<'>"
	"'" PUNCT <W:0.0> #3->4
"<dakkaviđe>"
	"dakkaviđe" Adv Sem/Time <W:0.0> @<ADVL #4->1
"<'>"
	"'" PUNCT <W:0.0> #5->4
: 
"<!>"
	"!" CLB <W:0.0> #6->1
:  

"<¶>"
	"¶" CLB <W:0.0> #1->1
:\n

"<Mii>"
	"mun" Pron Pers Pl1 Nom <W:0.0> @SUBJ> #1->2
: 
"<álgit>"
	"álgit" <mv> V IV Ind Prs Pl1 <W:0.0> @FMV #2->0
: 
"<'>"
	"'" PUNCT <W:0.0> #3->4
"<ovttatmano>"
	"ovttatmano" Adv <W:0.0> @<ADVL #4->2
"<'>"
	"'" PUNCT <W:0.0> #5->4
: 
"<.>"
	"." CLB <W:0.0> #6->2
:  

"<¶>"
	"¶" CLB <W:0.0> #1->1
:\n

"<Manne>"
	"manne" Adv Subqst <W:0.0> @ADVL> #1->6
: 
"<don>"
	"don" Pron Pers Sg2 Nom <W:0.0> @SUBJ> #2->6
: 
"<'>"
	"'" PUNCT <W:0.0> #3->4
"<ovtto>"
	"ovtto" Adv <W:0.0> @ADVL> #4->6
"<'>"
	"'" PUNCT <W:0.0> #5->6
: 
"<biegut>"
	"biehkut" <mv> V IV Ind Prs Sg2 <W:0.0> @FMV #6->0
: 
"<?>"
	"?" CLB <W:0.0> #7->6
:  

"<¶>"
	"¶" CLB <W:0.0> #1->1
:\n

"<Lean>"
	"leat" <aux> V IV Ind Prs Sg1 <W:0.0> sentinit @FAUX #1->0
: 
"<'>"
	"'" PUNCT <W:0.0> #2->3
"<duollet dálle>"
	"duollet dálle" Adv Sem/Time <W:0.0> @ADVL> #3->5
"<'>"
	"'" PUNCT <W:0.0> #4->5
: 
"<bargan>"
	"bargat" <mv> V TV PrfPrc <W:0.0> @IMV #5->1
: 
"<teáhteris>"
	"teáhter" N Sem/Org Sg Loc <W:0.0> @<ADVL #6->5
: 
"<.>"
	"." CLB <W:0.0> #7->1
:  

"<¶>"
	"¶" CLB <W:0.0> #1->1
:\n

"<Leat>"
	"leat" <mv> V IV Ind Prs Pl3 <W:0.0> sentinit @FMV #1->0
: 
"<go>"
	"go" Pcle Qst <W:0.0> @PCLE #2->1
: 
"<'>"
	"'" PUNCT <W:0.0> #3->4
"<ain>"
	"ain" Adv <W:0.0> @<ADVL #4->1
"<'>"
	"'" PUNCT <W:0.0> #5->6
: 
"<suhtus>"
	"suhttu" N Sem/Perc-emo Sg Loc <W:0.0> @<ADVL #6->1
: 
"<?>"
	"?" CLB <W:0.0> #7->1
:  

"<¶>"
	"¶" CLB <W:0.0> #1->1
:\n

"<Mun>"
	"mun" Pron Pers Sg1 Nom <W:0.0> sentinit @SUBJ> #1->2
: 
"<lean>"
	"leat" <aux> V IV Ind Prs Sg1 <W:0.0> @FAUX #2->0
: 
"<'>"
	"'" PUNCT <W:0.0> #3->4
"<juo>"
	"juo" Adv <W:0.0> @ADVL> #4->6
"<'>"
	"'" PUNCT <W:0.0> #5->6
: 
"<geargan>"
	"geargat" <mv> V IV PrfPrc <W:0.0> @IMV #6->2
: 
"<.>"
	"." CLB <W:0.0> #7->2
:  

"<¶>"
	"¶" CLB <W:0.0> #1->1
:\n

"<Leat>"
	"leat" <aux> V IV Ind Prs Sg2 <W:0.0> sentinit @FAUX #1->0
: 
"<go>"
	"go" Pcle Qst <W:0.0> @PCLE #2->1
: 
"<don>"
	"don" Pron Pers Sg2 Nom <W:0.0> @<SUBJ #3->1
: 
"<'>"
	"'" PUNCT <W:0.0> #4->5
"<goassege>"
	"goasse" Adv Foc/Pos-ge <W:0.0> @ADVL> #5->7
	"goasse" Adv Sem/Time Foc/Pos-ge <W:0.0> @ADVL> #5->7
"<'>"
	"'" PUNCT <W:0.0> #6->7
: 
"<leamaš>"
	"leat" <mv> V IV PrfPrc <W:0.0> @IMV #7->1
: 
"<Ruoššas>"
	"Ruošša" N Prop Sem/Plc Sg Loc <W:0.0> @<ADVL #8->7
: 
"<?>"
	"?" CLB <W:0.0> #9->1
:  

"<¶>"
	"¶" CLB <W:0.0> #1->1
:\n

"<Goas>"
	"goas" Adv Subqst <W:0.0> @ADVL> #1->6
: 
"<don>"
	"don" Pron Pers Sg2 Nom <W:0.0> @SUBJ> #2->6
: 
"<'>"
	"'" PUNCT <W:0.0> #3->4
"<fas>"
	"fas" Adv <W:0.0> @ADVL> #4->6
"<'>"
	"'" PUNCT <W:0.0> #5->6
: 
"<boađát>"
	"boahtit" <mv> V IV Ind Prs Sg2 <W:0.0> @FMV #6->0
: 
"<?>"
	"?" CLB <W:0.0> #7->6
:  

"<¶>"
	"¶" CLB <W:0.0> #1->1
:\n

"<'>"
	"'" PUNCT <W:0.0> #1->2
"<Dasto>"
	"dasto" Adv <W:0.0> @ADVL> #2->7
"<'>"
	"'" PUNCT <W:0.0> #3->4
: 
"<ferten>"
	"fertet" <aux> V IV Ind Prs Sg1 <W:0.0> @FAUX #4->0
: 
"<eará>"
	"eará" Pron Indef Attr <W:0.0> @>N #5->6
: 
"<čovdosa>"
	"čoavddus" N Sem/Prod-cogn Sg Acc <W:0.0> @OBJ> #6->7
: 
"<gávdnat>"
	"gávdnat" <mv> V TV Inf <W:0.0> @IMV #7->4
: 
"<.>"
	"." CLB <W:0.0> #8->4
:  

"<¶>"
	"¶" CLB <W:0.0> #1->1
:\n

"<Leat>"
	"leat" <aux> V IV Ind Prs Pl3 <W:0.0> sentinit @FAUX #1->0
: 
"<go>"
	"go" Pcle Qst <W:0.0> @PCLE #2->1
: 
"<du>"
	"don" Pron Pers Sg2 Gen <W:0.0> @>N #3->4
: 
"<buvssat>"
	"buvssat" N Sem/Clth Pl Nom <W:0.0> @<SUBJ #4->1
: 
"<'>"
	"'" PUNCT <W:0.0> #5->6
"<vuot>"
	"vuot" Adv <W:0.0> @ADVL> #6->8
"<'>"
	"'" PUNCT <W:0.0> #7->8
: 
"<duolvan>"
	"duolvat" <mv> V IV PrfPrc <W:0.0> @IMV #8->1
: 
"<?>"
	"?" CLB <W:0.0> #9->1
:  

"<¶>"
	"¶" CLB <W:0.0> #1->1
:\n

"<Soai>"
	"son" Pron Pers Du3 Nom <W:0.0> @SUBJ> #1->2
: 
"<olliiga>"
	"ollet" <mv> V IV Ind Prt Du3 <W:0.0> @FMV #2->0
: 
"<mollii>"
	"moalla" N Sem/Plc Sg Ill <W:0.0> @<ADVL #3->2
: 
"<'>"
	"'" PUNCT <W:0.0> #4->5
"<oktanaga>"
	"oktanaga" Adv <W:0.0> @<ADVL #5->2
"<'>"
	"'" PUNCT <W:0.0> #6->5
: 
"<.>"
	"." CLB <W:0.0> #7->2
:  

"<¶>"
	"¶" CLB <W:0.0> #1->1
:\n

"<'>"
	"'" PUNCT <W:0.0> #1->2
"<Álggos>"
	"álggos" Adv Sem/Time <W:0.0> @ADVL> #2->6
"<'>"
	"'" PUNCT <W:0.0> #3->4
: 
"<mun>"
	"mun" Pron Pers Sg1 Nom <W:0.0> @SUBJ> #4->5
: 
"<in>"
	"ii" <aux> V IV Neg Ind Sg1 <W:0.0> @FAUX #5->0
: 
"<ipmirdan>"
	"ipmirdit" <mv> V TV Gram/3syll Ind Prt ConNeg <W:0.0> @IMV #6->5
: 
"<maidege>"
	"mihkke" Pron Indef Sg Acc Foc/Neg-ge <W:0.0> @<OBJ #7->6
: 
"<.>"
	"." CLB <W:0.0> #8->5
:  

"<¶>"
	"¶" CLB <W:0.0> #1->1
:\n

"<'>"
	"'" PUNCT <W:0.0> #1->2
"<Loahpas>"
	"loahpas" Adv Sem/Time <W:0.0> @ADVL> #2->5
"<'>"
	"'" PUNCT <W:0.0> #3->4
: 
"<mii>"
	"mun" Pron Pers Pl1 Nom <W:0.0> @SUBJ> #4->5
: 
"<vuolláneimmet>"
	"vuollánit" <mv> V IV Gram/3syll Ind Prt Pl1 <W:0.0> @FMV #5->0
: 
"<.>"
	"." CLB <W:0.0> #6->5
:  

"<¶>"
	"¶" CLB <W:0.0> #1->1
:\n

"<'>"
	"'" PUNCT <W:0.0> #1->2
"<Maŋážassii>"
	"maŋážassii" Adv Sem/Time <W:0.0> @ADVL> #2->5
"<'>"
	"'" PUNCT <W:0.0> #3->4
: 
"<son>"
	"son" Pron Pers Sg3 Nom <W:0.0> @SUBJ> #4->5
: 
"<ollii>"
	"ollet" <mv> V IV Ind Prt Sg3 <W:0.0> @FMV #5->0
: 
"<muhtun>"
	"muhtun" Pron Indef Attr <W:0.0> @>N #6->7
: 
"<stobu>"
	"stohpu" N Sem/Build Sg Gen <W:0.0> @>P #7->8
: 
"<lusa>"
	"lusa" Po <W:0.0> @<ADVL #8->5
: 
"<.>"
	"." CLB <W:0.0> #9->5
:  

"<¶>"
	"¶" CLB <W:0.0> #1->1
:\n

"<'>"
	"'" PUNCT <W:0.0> #1->2
"<Dađistaga>"
	"dađistaga" Adv <W:0.0> @ADVL> #2->5
"<'>"
	"'" PUNCT <W:0.0> #3->4
: 
"<mii>"
	"mun" Pron Pers Pl1 Nom <W:0.0> @SUBJ> #4->5
: 
"<hárjáneimmet>"
	"hárjánit" <mv> V IV Gram/3syll Ind Prt Pl1 <W:0.0> @FMV #5->0
: 
"<buollašii>"
	"buolaš" N Sem/Wthr Sg Ill <W:0.0> @<ADVL #6->5
: 
"<.>"
	"." CLB <W:0.0> #7->5
:  

"<¶>"
	"¶" CLB <W:0.0> #1->1
:\n

"<Mun>"
	"mun" Pron Pers Sg1 Nom <W:0.0> sentinit @SUBJ> #1->2
: 
"<lean>"
	"leat" <mv> V IV Ind Prs Sg1 <W:0.0> @FMV #2->0
: 
"<barggus>"
	"bargu" N Sem/Act_Plc Sg Loc <W:0.0> @<ADVL #3->2
: 
"<'>"
	"'" PUNCT <W:0.0> #4->5
"<gitta>"
	"gitta" Adv <W:0.0> @>N #5->7
"<'>"
	"'" PUNCT <W:0.0> #6->7
: 
"<bearjadahkii>"
	"bearjadat" N Sem/Time Sg Ill <W:0.0> @<ADVL #7->2
: 
"<.>"
	"." CLB <W:0.0> #8->2
:  

"<¶>"
	"¶" CLB <W:0.0> #1->1
:\n

"<Fuomáš>"
	"fuomášit" <mv> V TV Gram/3syll Imprt Sg2 <W:0.0> @FMV #1->0
"<:>"
	":" CLB <W:0.0> #2->1
: 
"<go>"
	"go" CS <W:0.0> @CVP #3->5
: 
"<davvisámegillii>"
	"davvisámegiella" N Sem/Lang Sg Ill <W:0.0> <cohort-with-dynamic-compound> @ADVL> #4->6
: 
"<galgá>"
	"galgat" <aux> V IV Ind Prs Sg3 <W:0.0> @FS-ADVL> #5->14
: 
"<ovdanbuktit>"
	"ovdanbuktit" <mv> V TV Inf <W:0.0> @FS-IMV #6->5
: 
"<ahte>"
	"ahte" CS <W:0.0> @CVP #7->9
: 
"<juoga>"
	"juoga" Pron Indef Sg Nom <W:0.0> @SUBJ> #8->9
: 
"<ii>"
	"ii" <aux> V IV Neg Ind Sg3 <W:0.0> @FS-OBJ #9->6
: 
"<dáhpáhuva>"
	"dáhpáhuvvat" <mv> V IV Ind Prs ConNeg <W:0.0> @FS-IMV #10->9
: 
"<goassege>"
	"goassege" Adv <W:0.0> @<ADVL #11->10
"<,>"
	"," CLB <W:0.0> #12->7
: 
"<de>"
	"de" Adv <W:0.0> @ADVL> #13->14
: 
"<ovttastahttá>"
	"ovttastahttit" <mv> V TV Ind Prs Sg3 <W:0.0> @FMV #14->1
: 
"<biehttalanvearbba>"
	"biehttalanvearba" N Sem/Cat Sg Acc <W:0.0> <cohort-with-dynamic-compound> @<OBJ #15->14
: 
"<ja>"
	"ja" CC <W:0.0> @CNP #16->15
: 
"<'>"
	"'" PUNCT <W:0.0> #17->18
"<goassege>"
	"goasse" Adv Foc/Pos-ge <W:0.0> @<ADVL #18->14
	"goasse" Adv Sem/Time Foc/Pos-ge <W:0.0> @<ADVL #18->14
"<'>"
	"'" PUNCT <W:0.0> #19->18
"<:>"
	":" CLB <W:0.0> #20->1
: 
"<¶>"
	"¶" CLB <W:0.0> #21->1
:\n

"<In>"
	"ii" <aux> V IV Neg Ind Sg1 <W:0.0> @FAUX #1->0
: 
"<leat>"
	"leat" <aux> V IV Ind Prs ConNeg <W:0.0> @IAUX #2->1
: 
"<goassege>"
	"goassege" Adv <W:0.0> @ADVL> #3->5
: 
"<meara>"
	"mearra" N Sem/Plc Sg Acc <W:0.0> @OBJ> #4->5
: 
"<oaidnán>"
	"oaidnit" <mv> V TV PrfPrc <W:0.0> @IMV #5->2
: 
"<.>"
	"." CLB <W:0.0> #6->1
:  

"<¶>"
	"¶" CLB <W:0.0> #1->1
:\n

"<Son>"
	"son" Pron Pers Sg3 Nom <W:0.0> @SUBJ> #1->2
: 
"<ii>"
	"ii" <aux> V IV Neg Ind Sg3 <W:0.0> @FAUX #2->0
: 
"<leat>"
	"leat" <mv> V IV Ind Prs ConNeg <W:0.0> @IMV #3->2
: 
"<goassege>"
	"goassege" Adv <W:0.0> @<ADVL #4->3
: 
"<duhtavaš>"
	"duhtavaš" A Sem/Hum Sg Nom <W:0.0> @<SPRED #5->3
: 
"<.>"
	"." CLB <W:0.0> #6->2
:  

"<¶>"
	"¶" CLB <W:0.0> #1->1
:\n

"<Moai>"
	"mun" Pron Pers Du1 Nom <W:0.0> @SUBJ> #1->2
: 
"<ean>"
	"ii" <aux> V IV Neg Ind Du1 <W:0.0> @FAUX #2->0
: 
"<vuollán>"
	"vuollánit" <mv> V IV Gram/3syll Ind Prs ConNeg <W:0.0> @IMV #3->2
: 
"<goassege>"
	"goassege" Adv <W:0.0> @<ADVL #4->3
: 
"<.>"
	"." CLB <W:0.0> #5->2
:  

"<¶>"
	"¶" CLB <W:0.0> #1->1
:\n

"<Vuohkeadvearbbat>"
	"advearba" N Sem/Cat Pl Nom <W:0.0> <cohort-with-dynamic-compound> @HNOUN #1->0
		"vuohki" N Sem/Feat Cmp/SgNom Cmp <W:0.0> #1->0
: 
"<¶>"
	"¶" CLB <W:0.0> #2->1
:\n

"<Vuohkeadvearba>"
	"advearba" N Sem/Cat Sg Nom <W:0.0> <cohort-with-dynamic-compound> <cohort-with-dynamic-compound> @SUBJ> #1->2
		"vuohki" N Sem/Feat Cmp/SgNom Cmp <W:0.0> #1->2
: 
"<muitala>"
	"muitalit" <mv> V TV Gram/3syll Ind Prs Sg3 <W:0.0> @FMV #2->0
: 
"<man ládje>"
	"man ládje" Adv <W:0.0> @<ADVL #3->2
: 
"<juoga>"
	"juoga" Pron Indef Sg Nom <W:0.0> @SUBJ> #4->5
: 
"<dahkko>"
	"dahkat" Ex/V Ex/TV Der/PassS <mv> V IV Ind Prs Sg3 <W:0.0> @FMV #5->2
: 
"<dahje>"
	"dahje" CC <W:0.0> @CVP #6->5
: 
"<movt>"
	"movt" Adv Subqst <W:0.0> @ADVL> #7->9
: 
"<juoga>"
	"juoga" Pron Indef Sg Nom <W:0.0> @SUBJ> #8->9
: 
"<dáhpáhuvvá>"
	"dáhpáhuvvat" <mv> V IV Ind Prs Sg3 <W:0.0> @FS-<ADVL #9->5
"<.>"
	"." CLB <W:0.0> #10->2
: 

"<Davvisámegielas>"
	"davvisámegiella" N Sem/Lang Sg Loc <W:0.0> <cohort-with-dynamic-compound> @ADVL> #1->2
: 
"<lea>"
	"leat" <mv> V IV Ind Prs Sg3 <W:0.0> @FMV #2->0
: 
"<jearaldatadvearba>"
	"advearba" N Sem/Cat Sg Nom <W:0.0> <cohort-with-dynamic-compound> <cohort-with-dynamic-compound> <ext> @<SUBJ #3->2
		"jearaldat" N Sem/Prod-ling Cmp/SgNom Cmp <W:0.0> #3->2
: 
"<'>"
	"'" PUNCT <W:0.0> #4->5
"<movt>"
	"movt" Adv Subqst <W:0.0> @<ADVL #5->2
"<'>"
	"'" PUNCT <W:0.0> #6->5
"<.>"
	"." CLB <W:0.0> #7->2
: 

"<Dasa>"
	"dat" Pron Dem Sg Ill <W:0.0> @ADVL> #1->4
: 
"<sáhttá>"
	"sáhttit" <aux> V IV Ind Prs Sg3 <W:0.0> @FAUX #2->0
: 
"<vaikko>"
	"vaikko" Adv <W:0.0> @ADVL> #3->4
: 
"<vástidit>"
	"vástidit" <mv> V TV Gram/3syll Inf <W:0.0> @IMV #4->2
: 
"<sániiguin>"
	"sátni" N Sem/Cat Pl Com <W:0.0> @<ADVL #5->4
: 
"<ná>"
	"ná" Adv <W:0.0> @<ADVL #6->4
: 
"<nuo>"
	"nuo" Adv <W:0.0> @<ADVL #7->4
: 
"<nie>"
	"nie" Adv <W:0.0> @<ADVL #8->4
: 
"<nu>"
	"nu" Adv <W:0.0> @<ADVL #9->4
: 
"<.>"
	"." CLB <W:0.0> #10->2

"<Eambbo>"
	"eambbo" A Sem/Dummytag Attr <W:0.0> @>N #1->2
: 
"<ovdamearkkat>"
	"ovdamearka" N Sem/Semcon Pl Nom <W:0.0> <cohort-with-dynamic-compound> @HNOUN #2->0
"<:>"
	":" CLB <W:0.0> #3->2
:  
"<¶>"
	"¶" CLB <W:0.0> #4->2
:\n

"<Mun>"
	"mun" Pron Pers Sg1 Nom <W:0.0> @SUBJ> #1->2
: 
"<čálán>"
	"čállit" <mv> V TV Ind Prs Sg1 <W:0.0> @FMV #2->0
: 
"<'>"
	"'" PUNCT <W:0.0> #3->4
"<ná>"
	"ná" Adv <W:0.0> @<ADVL #4->2
"<'>"
	"'" PUNCT <W:0.0> #5->4
: 
"<.>"
	"." CLB <W:0.0> #6->2
:  

"<¶>"
	"¶" CLB <W:0.0> #1->1
:\n

"<'>"
	"'" PUNCT <W:0.0> #1->2
"<Movt>"
	"movt" Adv Subqst <W:0.0> @ADVL> #2->5
"<'>"
	"'" PUNCT <W:0.0> #3->4
: 
"<duinna>"
	"don" Pron Pers Sg2 Com <W:0.0> @ADVL> #4->5
: 
"<manná>"
	"mannat" <mv> V IV Ind Prs Sg3 <W:0.0> @FMV #5->0
: 
"<?>"
	"?" CLB <W:0.0> #6->5
:  

"<¶>"
	"¶" CLB <W:0.0> #1->1
:\n

"<'>"
	"'" PUNCT <W:0.0> #1->2
"<Movt>"
	"movt" Adv Subqst <W:0.0> @ADVL> #2->5
"<'>"
	"'" PUNCT <W:0.0> #3->4
: 
"<don>"
	"don" Pron Pers Sg2 Nom <W:0.0> @SUBJ> #4->5
: 
"<mátkkoštat>"
	"mátkkoštit" <mv> V IV Gram/3syll Ind Prs Sg2 <W:0.0> @FMV #5->0
: 
"<Romsii>"
	"Romsa" N Prop Sem/Plc Sg Ill <W:0.0> @<ADVL #6->5
: 
"<?>"
	"?" CLB <W:0.0> #7->5
:  

"<¶>"
	"¶" CLB <W:0.0> #1->1
:\n

"<Sárá>"
	"Sárá" N Prop Sem/Fem Sg Nom <W:0.0> @SUBJ> #1->2
: 
"<buohccái>"
	"buohccát" <mv> V IV Ind Prt Sg3 <W:0.0> @FMV #2->0
: 
"<'>"
	"'" PUNCT <W:0.0> #3->4
"<fáhkka>"
	"fáhkka" Adv <W:0.0> @<ADVL #4->2
"<'>"
	"'" PUNCT <W:0.0> #5->4
: 
"<.>"
	"." CLB <W:0.0> #6->2
:  

"<¶>"
	"¶" CLB <W:0.0> #1->1
:\n

"<'>"
	"'" PUNCT <W:0.0> #1->2
"<Fáhkkestaga>"
	"fáhkkestaga" Adv <W:0.0> @ADVL> #2->4
"<'>"
	"'" PUNCT <W:0.0> #3->4
: 
"<iđistii>"
	"iđistit" <mv> V IV Gram/3syll Ind Prt Sg3 <W:0.0> @FMV #4->0
: 
"<golleloddi>"
	"golleloddi" N Sem/Ani Sg Nom <W:0.0> <cohort-with-dynamic-compound> @<SUBJ #5->4
: 
"<.>"
	"." CLB <W:0.0> #6->4
:  

"<¶>"
	"¶" CLB <W:0.0> #1->1
:\n

"<Fabrihkkabargit>"
	"fabrihkkabargi" N NomAg Sem/Hum Pl Nom <W:0.0> <cohort-with-dynamic-compound> @SUBJ> #1->2
: 
"<ledje>"
	"leat" <aux> V IV Ind Prt Pl3 <W:0.0> @FAUX #2->0
: 
"<'>"
	"'" PUNCT <W:0.0> #3->4
"<suoli>"
	"suoli" Adv <W:0.0> @ADVL> #4->6
"<'>"
	"'" PUNCT <W:0.0> #5->6
: 
"<doallan>"
	"doallat" <mv> V TV PrfPrc <W:0.0> @IMV #6->2
: 
"<čoahkkima>"
	"čoahkkin" N Sem/Event Sg Acc <W:0.0> @<OBJ #7->6
: 
"<.>"
	"." CLB <W:0.0> #8->2
:  

"<¶>"
	"¶" CLB <W:0.0> #1->1
:\n

"<Ale>"
	"ii" <aux> V IV Neg Imprt Sg2 <W:0.0> @FAUX #1->0
: 
"<čále>"
	"čállit" <mv> V TV Imprt ConNeg <W:0.0> @IMV #2->1
: 
"<nu>"
	"nu" Adv <W:0.0> @<ADVL #3->2
: 
"<'>"
	"'" PUNCT <W:0.0> #4->5
"<summal>"
	"summal" Adv <W:0.0> @<ADVL #5->2
"<'>"
	"'" PUNCT <W:0.0> #6->5
: 
"<.>"
	"." CLB <W:0.0> #7->1
:  

"<¶>"
	"¶" CLB <W:0.0> #1->1
:\n

"<Oahpaheaddji>"
	"oahpaheaddji" N NomAg Sem/Hum Sg Nom <W:0.0> @SUBJ> #1->2
: 
"<lei>"
	"leat" <aux> V IV Ind Prt Sg3 <W:0.0> @FAUX #2->0
: 
"<'>"
	"'" PUNCT <W:0.0> #3->4
"<summal>"
	"summal" Adv <W:0.0> @ADVL> #4->6
"<'>"
	"'" PUNCT <W:0.0> #5->6
: 
"<válljen>"
	"válljet" <mv> V TV PrfPrc <W:0.0> @IMV #6->2
: 
"<vehkiid>"
	"veahkki" N Sem/Act_Hum Pl Acc <W:0.0> @<OBJ #7->6
: 
"<.>"
	"." CLB <W:0.0> #8->2
:  

"<¶>"
	"¶" CLB <W:0.0> #1->1
:\n

"<Mun>"
	"mun" Pron Pers Sg1 Nom <W:0.0> @SUBJ> #1->2
: 
"<boađán>"
	"boahtit" <mv> V IV Ind Prs Sg1 <W:0.0> @FMV #2->0
: 
"<'>"
	"'" PUNCT <W:0.0> #3->4
"<okto>"
	"okto" Adv <W:0.0> @<ADVL #4->2
"<'>"
	"'" PUNCT <W:0.0> #5->4
: 
"<.>"
	"." CLB <W:0.0> #6->2
:  

"<¶>"
	"¶" CLB <W:0.0> #1->1
:\n

"<Uksa>"
	"uksa" N Sem/Buildpart Sg Nom <W:0.0> @SUBJ> #1->2
: 
"<lea>"
	"leat" <mv> V IV Ind Prs Sg3 <W:0.0> @FMV #2->0
: 
"<'>"
	"'" PUNCT <W:0.0> #3->4
"<gitta>"
	"gitta" Adv <W:0.0> @<ADVL #4->2
"<'>"
	"'" PUNCT <W:0.0> #5->4
: 
"<.>"
	"." CLB <W:0.0> #6->2
:  

"<¶>"
	"¶" CLB <W:0.0> #1->1
:\n

"<Oarra>"
	"oarra" N Sem/Dummytag Sg Nom <W:0.0> @SUBJ> #1->2
: 
"<lea>"
	"leat" <mv> V IV Ind Prs Sg3 <W:0.0> @FMV #2->0
: 
"<reagas>"
	"reagas" N Sem/Dummytag Sg Nom <W:0.0> @<SPRED #3->2
	"reahka" N Sem/Veh Sg Loc <W:0.0> @<ADVL #3->2
: 
"<'>"
	"'" PUNCT <W:0.0> #4->5
"<gitta>"
	"gitta" Adv <W:0.0> @<ADVL #5->2
"<'>"
	"'" PUNCT <W:0.0> #6->5
: 
"<.>"
	"." CLB <W:0.0> #7->2
:  

"<¶>"
	"¶" CLB <W:0.0> #1->1
:\n

"<Sáhttá>"
	"sáhttit" <aux> V IV Ind Prs Sg3 <W:0.0> @FAUX #1->0
: 
"<maid>"
	"maid" Adv <W:0.0> @ADVL> #2->3
: 
"<ráhkadit>"
	"ráhkadit" <mv> V TV Gram/3syll Inf <W:0.0> @IMV #3->1
: 
"<vuohkeadvearbba>"
	"advearba" N Sem/Cat Sg Acc <W:0.0> <cohort-with-dynamic-compound> @<OBJ #4->3
		"vuohki" N Sem/Feat Cmp/SgNom Cmp <W:0.0> #4->3
: 
"<adjektiivvas>"
	"adjektiiva" N Sem/Cat Sg Loc <W:0.0> @<ADVL #5->3
"<.>"
	"." CLB <W:0.0> #6->1
: 

"<'>"
	"'" PUNCT <W:0.0> #1->2
"<buorre>"
	"buorre" A Sem/Hum Sg Nom <W:0.0> @X #2->0
"<'>"
	"'" PUNCT <W:0.0> #3->6
"<->"
	"-" PUNCT <W:0.0> #4->5
"<adjektiivvas>"
	"adjektiiva" N Sem/Cat Sg Loc <W:0.0> @ADVL> #5->6
: 
"<oažžu>"
	"oažžut" <mv> V TV Ind Prs Sg3 <W:0.0> @FMV #6->0
: 
"<'>"
	"'" PUNCT <W:0.0> #7->8
"<bures>"
	"bures" Adv <W:0.0> @<ADVL #8->6
"<'>"
	"'" PUNCT <W:0.0> #9->8
"<.>"
	"." CLB <W:0.0> #10->6
: 

"<Eará>"
	"eará" Pron Indef Attr <W:0.0> @>N #1->2
: 
"<adjektiivvaide>"
	"adjektiiva" N Sem/Cat Pl Ill <W:0.0> @ADVL> #2->3
: 
"<leat>"
	"leat" <mv> V IV Ind Prs Pl3 <W:0.0> @FMV #3->0
: 
"<njuolggadusat>"
	"njuolggadus" N Sem/Rule Pl Nom <W:0.0> <ext> @<SUBJ #4->3
: 
"<das>"
	"dat" Pron Dem Sg Loc <W:0.0> @<ADVL #5->3
: 
"<mo>"
	"mo" Adv Subqst <W:0.0> <cs> @ADVL> #6->8
: 
"<sáhttá>"
	"sáhttit" <aux> V IV Ind Prs Sg3 <W:0.0> @FS-<ADVL #7->3
: 
"<ráhkadit>"
	"ráhkadit" <mv> V TV Gram/3syll Inf <W:0.0> @IMV #8->7
: 
"<advearbba>"
	"advearba" N Sem/Cat Sg Acc <W:0.0> @<OBJ #9->8
"<.>"
	"." CLB <W:0.0> #10->3
: 

"<Bárrastávval->"
	"bárrastávval" A Sem/Dummytag Cmp/Attr Cmp/SplitR Cmp <W:0.0> @>N #1->6
	"bárrastávval" A Sem/Dummytag Cmp/SgNom Cmp/SplitR Cmp <W:0.0> @>N #1->6
: 
"<ja>"
	"ja" CC <W:0.0> @CNP #2->1
: 
"<kontrakšuvdnaadjektiivva>"
	"adjektiiva" N Sem/Cat Sg Gen <W:0.0> <cohort-with-dynamic-compound> <cohort-with-dynamic-compound> @>N #3->4
		"kontrakšuvdna" N Sem/Process Cmp/SgNom Cmp <W:0.0> #3->4
: 
"<akkusatiiva->"
	"akkusatiiva" N Sem/State Cmp/SgNom Cmp/SplitR Cmp <W:0.0> @>N #4->1
"</>"
	"/" PUNCT <W:0.0> #5->6
"<genitiivahápmái>"
	"genitiivahápmi" N Sem/Feat-phys Sg Ill <W:0.0> <cohort-with-dynamic-compound> @ADVL> #6->7
: 
"<lasihuvvo>"
	"lasihit" Ex/V Ex/TV Gram/3syll Der/PassL <mv> V IV Ind Prs Sg3 <W:0.0> @FMV #7->0
: 
"<'>"
	"'" PUNCT <W:0.0> #8->8
"<->"
	"-" PUNCT <W:0.0> #9->10
"<t>"
	"t" N Sem/Sign ABBR Gram/TAbbr Sg Nom <W:0.0> @X #10->0
"<'>"
	"'" PUNCT <W:0.0> #11->12
: 
"<dahje>"
	"dahje" CC <W:0.0> @CNP #12->10
: 
"<'>"
	"'" PUNCT <W:0.0> #13->13
"<->"
	"-" PUNCT <W:0.0> #14->15
"<et>"
	"et" Adv Sem/Txt <W:0.0> @<ADVL #15->7
"<'>"
	"'" PUNCT <W:0.0> #16->15
: 
"<.>"
	"." CLB <W:0.0> #17->7
: 

"<Fuobmá>"
	"fuobmát" <mv> V TV Ind Prs Sg3 <W:0.0> @FMV #1->0
: 
"<ahte>"
	"ahte" CS <W:0.0> @CVP #2->0
: 
"<'>"
	"'" PUNCT <W:0.0> #3->3
"<->"
	"-" PUNCT <W:0.0> #4->5
"<et>"
	"et" Adv Sem/Txt <W:0.0> @ADVL> #5->7
"<'>"
	"'" PUNCT <W:0.0> #6->7
: 
"<dahká>"
	"dahkat" <mv> V TV Ind Prs Sg3 <W:0.0> @FS-<ADVL #7->1
: 
"<ahte>"
	"ahte" CS <W:0.0> @CVP #8->10
: 
"<diftoŋga>"
	"diftoŋga" N Sem/Dummytag Sg Nom <W:0.0> @SUBJ> #9->10
: 
"<njuolgá>"
	"njuolgat" <mv> V IV Ind Prs Sg3 <W:0.0> @FS-OBJ #10->7
	"njuolgát" <mv> V IV Ind Prs Sg3 <W:0.0> @FS-OBJ #10->7
"<.>"
	"." CLB <W:0.0> #11->1
: 

"<Bárahisstávvaladjektiivii>"
	"adjektiiva" N Sem/Cat Sg Ill <W:0.0> <cohort-with-dynamic-compound> <cohort-with-dynamic-compound> @ADVL> #1->2
		"stávval" N Sem/Cat Cmp/SgNom Cmp <W:0.0> #1->2
			"bára" Ex/N Der/Car A Cmp/Attr Cmp <W:0.0> #1->2
	"adjektiiva" N Sem/Cat Sg Ill <W:0.0> <cohort-with-dynamic-compound> <cohort-with-dynamic-compound> @ADVL> #1->2
		"stávval" N Sem/Cat Cmp/SgNom Cmp <W:0.0> #1->2
			"bárra" Ex/N Der/Car A Cmp/Attr Cmp <W:0.0> #1->2
: 
"<lasihuvvo>"
	"lasihit" Ex/V Ex/TV Gram/3syll Der/PassL <mv> V IV Ind Prs Sg3 <W:0.0> @FMV #2->0
: 
"<'>"
	"'" PUNCT <W:0.0> #3->3
"<->"
	"-" PUNCT <W:0.0> #4->5
"<it>"
	"ii" <aux> V IV Neg Ind Sg2 <W:0.0> @FAUX #5->2
"<'>"
	"'" PUNCT <W:0.0> #6->7
: 
"<akkusatiiva->"
	"akkusatiiva" N Sem/State Cmp/SgNom Cmp/SplitR Cmp <W:0.0> @>N #7->9
"</>"
	"/" PUNCT <W:0.0> #8->9
"<genitiivahápmái>"
	"genitiivahápmi" N Sem/Feat-phys Sg Ill <W:0.0> <cohort-with-dynamic-compound> @<ADVL #9->5
"<.>"
	"." CLB <W:0.0> #10->2
: 

"<¶>"
	"¶" CLB <W:0.0> #1->1
:\n

"<Bohtosat>"
	"boađus" N Sem/Semcon Pl Nom <W:0.0> @SUBJ> #1->2
: 
"<leat>"
	"leat" <mv> V IV Ind Prs Pl3 <W:0.0> @FMV #2->0
: 
"<'>"
	"'" PUNCT <W:0.0> #3->4
"<buorit>"
	"buorre" A Sem/Hum Pl Nom <W:0.0> @<SPRED #4->2
"<'>"
	"'" PUNCT <W:0.0> #5->4
"<.>"
	"." CLB <W:0.0> #6->2
: 

"<Don>"
	"don" Pron Pers Sg2 Nom <W:0.0> sentinit @SUBJ> #1->2
: 
"<leat>"
	"leat" <aux> V IV Ind Prs Sg2 <W:0.0> @FAUX #2->0
: 
"<bargan>"
	"bargat" <mv> V TV PrfPrc <W:0.0> @IMV #3->2
: 
"<'>"
	"'" PUNCT <W:0.0> #4->5
"<bures>"
	"bures" Adv <W:0.0> @<ADVL #5->3
"<'>"
	"'" PUNCT <W:0.0> #6->5
: 
"<.>"
	"." CLB <W:0.0> #7->2
:  

"<¶>"
	"¶" CLB <W:0.0> #1->1
:\n

"<Dus>"
	"don" Pron Pers Sg2 Loc <W:0.0> sentinit <hab> @ADVL> #1->2
: 
"<lea>"
	"leat" <mv> V IV Ind Prs Sg3 <W:0.0> @FMV #2->0
: 
"<'>"
	"'" PUNCT <W:0.0> #3->4
"<čáppa>"
	"čáppat" A Sem/Hum Attr <W:0.0> @>N #4->6
"<'>"
	"'" PUNCT <W:0.0> #5->6
: 
"<čála>"
	"čála" N Sem/Txt Sg Nom <W:0.0> <ext> @<SUBJ #6->2
"<.>"
	"." CLB <W:0.0> #7->2
: 

"<Don>"
	"don" Pron Pers Sg2 Nom <W:0.0> @SUBJ> #1->2
: 
"<čálát>"
	"čállit" <mv> V TV Ind Prs Sg2 <W:0.0> @FMV #2->0
: 
"<'>"
	"'" PUNCT <W:0.0> #3->4
"<čábbát>"
	"čábbát" Adv <W:0.0> @<ADVL #4->2
"<'>"
	"'" PUNCT <W:0.0> #5->4
: 
"<.>"
	"." CLB <W:0.0> #6->2
:  

"<¶>"
	"¶" CLB <W:0.0> #1->1
:\n

"<Ánte>"
	"Ánte" N Prop Sem/Mal Sg Nom <W:0.0> @SUBJ> #1->2
: 
"<lea>"
	"leat" <mv> V IV Ind Prs Sg3 <W:0.0> @FMV #2->0
: 
"<'>"
	"'" PUNCT <W:0.0> #3->4
"<njoahci>"
	"njoahci" A Sem/Hum Sg Nom <W:0.0> @<SPRED #4->2
"<'>"
	"'" PUNCT <W:0.0> #5->4
"<.>"
	"." CLB <W:0.0> #6->2
: 

"<Ánte>"
	"Ánte" N Prop Sem/Mal Sg Nom <W:0.0> @SUBJ> #1->2
: 
"<bargá>"
	"bargat" <mv> V TV Ind Prs Sg3 <W:0.0> @FMV #2->0
: 
"<'>"
	"'" PUNCT <W:0.0> #3->4
"<njoazit>"
	"njoazit" Adv <W:0.0> @<ADVL #4->2
"</>"
	"/" PUNCT <W:0.0> #5->6
"<njozet>"
	"njozet" Adv <W:0.0> @<ADVL #6->2
"<'>"
	"'" PUNCT <W:0.0> #7->6
: 
"<.>"
	"." CLB <W:0.0> #8->2
:  

"<¶>"
	"¶" CLB <W:0.0> #1->1
:\n

"<Ánte>"
	"Ánte" N Prop Sem/Mal Sg Nom <W:0.0> @SUBJ> #1->2
: 
"<lea>"
	"leat" <mv> V IV Ind Prs Sg3 <W:0.0> @FMV #2->0
: 
"<'>"
	"'" PUNCT <W:0.0> #3->4
"<jođán>"
	"jođán" A Sem/Hum Sg Nom <W:0.0> @<SPRED #4->2
"<'>"
	"'" PUNCT <W:0.0> #5->4
"<.>"
	"." CLB <W:0.0> #6->2
: 

"<Ánte>"
	"Ánte" N Prop Sem/Mal Sg Nom <W:0.0> @SUBJ> #1->2
: 
"<bargá>"
	"bargat" <mv> V TV Ind Prs Sg3 <W:0.0> @FMV #2->0
: 
"<'>"
	"'" PUNCT <W:0.0> #3->4
"<jođánit>"
	"jođánit" Adv <W:0.0> @<ADVL #4->2
"<'>"
	"'" PUNCT <W:0.0> #5->4
: 
"<.>"
	"." CLB <W:0.0> #6->2
:  

"<¶>"
	"¶" CLB <W:0.0> #1->1
:\n

"<Dus>"
	"don" Pron Pers Sg2 Loc <W:0.0> sentinit <hab> @ADVL> #1->2
: 
"<lea>"
	"leat" <mv> V IV Ind Prs Sg3 <W:0.0> @FMV #2->0
: 
"<'>"
	"'" PUNCT <W:0.0> #3->4
"<vuogas>"
	"vuogas" A Sem/Hum Attr <W:0.0> @>N #4->6
"<'>"
	"'" PUNCT <W:0.0> #5->6
: 
"<čilgehus>"
	"čilgehus" N Sem/Prod-ling Sg Nom <W:0.0> <ext> @<SUBJ #6->2
"<.>"
	"." CLB <W:0.0> #7->2
: 

"<Don>"
	"don" Pron Pers Sg2 Nom <W:0.0> @SUBJ> #1->2
: 
"<čilget>"
	"čielgat" <mv> V IV Ind Prt Sg2 <W:0.0> @FMV #2->0
	"čilget" <mv> V TV Ind Prs Sg2 <W:0.0> @FMV #2->0
: 
"<'>"
	"'" PUNCT <W:0.0> #3->4
"<vuohkkasit>"
	"vuohkkasit" Adv <W:0.0> @<ADVL #4->2
"<'>"
	"'" PUNCT <W:0.0> #5->4
: 
"<.>"
	"." CLB <W:0.0> #6->2
:  

"<¶>"
	"¶" CLB <W:0.0> #1->1
:\n

"<Maid>"
	"maid" Adv <W:0.0> @ADVL> #1->7
: 
"<komparatiiva>"
	"komparatiiva" N Sem/State Sg Nom <W:0.0> @SUBJ> #2->6
: 
"<ja>"
	"ja" CC <W:0.0> @CNP #3->2
: 
"<superlatiiva>"
	"latiiva" N Sem/Dummytag Sg Nom <W:0.0> <cohort-with-dynamic-compound> @SUBJ> #4->2
		"super" N Sem/Dummytag Cmp/SgNom Cmp <W:0.0> #4->2
: 
"<adjektiivvain>"
	"adjektiiva" N Sem/Cat Pl Loc <W:0.0> @ADVL> #5->7
: 
"<sáhttá>"
	"sáhttit" <aux> V IV Ind Prs Sg3 <W:0.0> @FAUX #6->0
: 
"<ráhkadit>"
	"ráhkadit" <mv> V TV Gram/3syll Inf <W:0.0> @IMV #7->6
: 
"<advearbbaid>"
	"advearba" N Sem/Cat Pl Acc <W:0.0> @<OBJ #8->7
: 
"<seammá ládje>"
	"seamma ládje" Err/Orth-a-á Adv <W:0.0> @<ADVL #9->7
"<:>"
	":" CLB <W:0.0> #10->6
: 
"<¶>"
	"¶" CLB <W:0.0> #11->6
:\n

"<Dus>"
	"don" Pron Pers Sg2 Loc <W:0.0> sentinit <hab> @ADVL> #1->2
: 
"<lea>"
	"leat" <mv> V IV Ind Prs Sg3 <W:0.0> @FMV #2->0
: 
"<'>"
	"'" PUNCT <W:0.0> #3->4
"<čábbát>"
	"čábbát" Adv <W:0.0> @<ADVL #4->2
"<'>"
	"'" PUNCT <W:0.0> #5->6
: 
"<čála>"
	"čála" N Sem/Txt Sg Nom <W:0.0> <ext> @<SUBJ #6->2
: 
"<go>"
	"go" CS <W:0.0> @CNP #7->6
: 
"<mus>"
	"mun" Pron Pers Sg1 Loc <W:0.0> @COMP-CS< #8->7
"<.>"
	"." CLB <W:0.0> #9->2
: 

"<Don>"
	"don" Pron Pers Sg2 Nom <W:0.0> @SUBJ> #1->2
: 
"<čálát>"
	"čállit" <mv> V TV Ind Prs Sg2 <W:0.0> @FMV #2->0
: 
"<'>"
	"'" PUNCT <W:0.0> #3->4
"<čábbábut>"
	"čáppat" Ex/A Der/Comp Ex/A Der/AAdv Adv <W:0.0> @<ADVL #4->2
"<'>"
	"'" PUNCT <W:0.0> #5->6
: 
"<go>"
	"go" CS <W:0.0> @CNP #6->4
: 
"<mun>"
	"mun" Pron Pers Sg1 Nom <W:0.0> @COMP-CS< #7->6
: 
"<.>"
	"." CLB <W:0.0> #8->2
:  

"<¶>"
	"¶" CLB <W:0.0> #1->1
:\n

"<Ánte>"
	"Ánte" N Prop Sem/Mal Sg Nom <W:0.0> @SUBJ> #1->2
: 
"<lea>"
	"leat" <mv> V IV Ind Prs Sg3 <W:0.0> @FMV #2->0
: 
"<'>"
	"'" PUNCT <W:0.0> #3->4
"<jođáneamos>"
	"jođán" Ex/A Der/Superl A Sg Nom <W:0.0> @<SPRED #4->2
"<'>"
	"'" PUNCT <W:0.0> #5->4
"<.>"
	"." CLB <W:0.0> #6->2
: 

"<Ánte>"
	"Ánte" N Prop Sem/Mal Sg Nom <W:0.0> @SUBJ> #1->2
: 
"<bargá>"
	"bargat" <mv> V TV Ind Prs Sg3 <W:0.0> @FMV #2->0
: 
"<jođánepmosit>"
	"jođánepmosit" Adv Gram/Superl <W:0.0> @<ADVL #3->2
: 
"<.>"
	"." CLB <W:0.0> #4->2
:  

"<¶>"
	"¶" CLB <W:0.0> #1->1
:\n

"<Eará>"
	"eará" Pron Indef Attr <W:0.0> @>N #1->2
: 
"<advearbbat>"
	"advearba" N Sem/Cat Pl Nom <W:0.0> @HNOUN #2->0
: 
"<¶>"
	"¶" CLB <W:0.0> #3->2
:\n

"<Advearbbat>"
	"advearba" N Sem/Cat Pl Nom <W:0.0> @SUBJ> #1->2
: 
"<sáhttet>"
	"sáhttit" <aux> V IV Ind Prs Pl3 <W:0.0> @FAUX #2->0
: 
"<maid>"
	"maid" Adv <W:0.0> @ADVL> #3->4
: 
"<almmuhit>"
	"almmuhit" <mv> V TV Gram/3syll Inf <W:0.0> @IMV #4->2
: 
"<siva>"
	"sivva" N Sem/Semcon Sg Acc <W:0.0> @<OBJ #5->4
: 
"<dahje>"
	"dahje" CC <W:0.0> @CNP #6->5
: 
"<gráda>"
	"gráda" N Sem/Measr Sg Acc <W:0.0> @<OBJ #7->5
"<.>"
	"." CLB <W:0.0> #8->2
: 

"<Sivvaadvearbbat>"
	"advearba" N Sem/Cat Pl Nom <W:0.0> <cohort-with-dynamic-compound> @SUBJ> #1->2
		"sivva" N Sem/Semcon Cmp/SgNom Cmp <W:0.0> #1->2
: 
"<leat>"
	"leat" <mv> V IV Ind Prs Pl3 <W:0.0> @FMV #2->0
: 
"<nugo>"
	"nugo" CS <W:0.0> @CNP #3->2
: 
"<manne>"
	"manne" Adv Subqst <W:0.0> @<ADVL #4->2
: 
"<danne>"
	"danne" Adv <W:0.0> @<ADVL #5->2
: 
"<.>"
	"." CLB <W:0.0> #6->2
: 

"<Grádaadvearba>"
	"advearba" N Sem/Cat Sg Nom <W:0.0> <cohort-with-dynamic-compound> @SUBJ> #1->2
		"gráda" N Sem/Measr Cmp/SgNom Cmp <W:0.0> #1->2
: 
"<addá>"
	"addit" <mv> V TV Ind Prs Sg3 <W:0.0> @FMV #2->0
: 
"<lassedieđuid>"
	"diehtu" N Sem/Prod-cogn_Txt Pl Acc <W:0.0> <cohort-with-dynamic-compound> @<OBJ #3->2
		"lassi" N Sem/Amount Cmp/SgNom Cmp <W:0.0> #3->2
: 
"<adjektiivva>"
	"adjektiiva" N Sem/Cat Sg Gen <W:0.0> @>P #4->7
: 
"<dahje>"
	"dahje" CC <W:0.0> @CNP #5->4
: 
"<advearbba>"
	"advearba" N Sem/Cat Sg Gen <W:0.0> @>P #6->4
: 
"<birra>"
	"birra" Po <W:0.0> @<ADVL #7->2
"<.>"
	"." CLB <W:0.0> #8->2
: 

"<Grádaadvearbbat>"
	"advearba" N Sem/Cat Pl Nom <W:0.0> <cohort-with-dynamic-compound> @SUBJ> #1->2
		"gráda" N Sem/Measr Cmp/SgNom Cmp <W:0.0> #1->2
: 
"<leat>"
	"leat" <mv> V IV Ind Prs Pl3 <W:0.0> @FMV #2->0
: 
"<sánit>"
	"sátni" N Sem/Cat Pl Nom <W:0.0> @<SPRED #3->2
: 
"<nugo>"
	"nugo" CS <W:0.0> @CNP #4->3
: 
"<hui>"
	"hui" Adv <W:0.0> @>ADVL #5->8
: 
"<oalle>"
	"oalle" Adv <W:0.0> @>ADVL #6->8
: 
"<oba>"
	"oba" Adv <W:0.0> @>ADVL #7->8
: 
"<menddo>"
	"menddo" Adv <W:0.0> @<ADVL #8->2
: 
"<.>"
	"." CLB <W:0.0> #9->2
:  

"<¶>"
	"¶" CLB <W:0.0> #1->1
:\n

"<Eadni>"
	"eadni" N Sem/Hum Sg Nom <W:0.0> @SUBJ> #1->2
: 
"<lea>"
	"leat" <mv> V IV Ind Prs Sg3 <W:0.0> @FMV #2->0
: 
"<'>"
	"'" PUNCT <W:0.0> #3->4
"<hui>"
	"hui" Adv <W:0.0> @>A #4->6
"<'>"
	"'" PUNCT <W:0.0> #5->6
: 
"<váibbas>"
	"váibbas" A Sem/Hum Sg Nom <W:0.0> @<SPRED #6->2
: 
"<.>"
	"." CLB <W:0.0> #7->2
:  

"<¶>"
	"¶" CLB <W:0.0> #1->1
:\n

"<Eadni>"
	"eadni" N Sem/Hum Sg Nom <W:0.0> @SUBJ> #1->2
: 
"<lea>"
	"leat" <mv> V IV Ind Prs Sg3 <W:0.0> @FMV #2->0
: 
"<'>"
	"'" PUNCT <W:0.0> #3->4
"<oalle>"
	"oalle" Adv <W:0.0> @>A #4->6
"<'>"
	"'" PUNCT <W:0.0> #5->6
: 
"<váibbas>"
	"váibbas" A Sem/Hum Sg Nom <W:0.0> @<SPRED #6->2
: 
"<.>"
	"." CLB <W:0.0> #7->2
:  

"<¶>"
	"¶" CLB <W:0.0> #1->1
:\n

"<Eadni>"
	"eadni" N Sem/Hum Sg Nom <W:0.0> @SUBJ> #1->2
: 
"<lea>"
	"leat" <mv> V IV Ind Prs Sg3 <W:0.0> @FMV #2->0
: 
"<'>"
	"'" PUNCT <W:0.0> #3->4
"<oba>"
	"oba" Adv <W:0.0> @>A #4->6
"<'>"
	"'" PUNCT <W:0.0> #5->6
: 
"<váibbas>"
	"váibbas" A Sem/Hum Sg Nom <W:0.0> @<SPRED #6->2
: 
"<.>"
	"." CLB <W:0.0> #7->2
:  

"<¶>"
	"¶" CLB <W:0.0> #1->1
:\n

"<Eadni>"
	"eadni" N Sem/Hum Sg Nom <W:0.0> @SUBJ> #1->2
: 
"<lea>"
	"leat" <mv> V IV Ind Prs Sg3 <W:0.0> @FMV #2->0
: 
"<'>"
	"'" PUNCT <W:0.0> #3->4
"<menddo>"
	"menddo" Adv <W:0.0> @>A #4->6
"<'>"
	"'" PUNCT <W:0.0> #5->6
: 
"<váibbas>"
	"váibbas" A Sem/Hum Sg Nom <W:0.0> @<SPRED #6->2
: 
"<.>"
	"." CLB <W:0.0> #7->2
:  

"<¶>"
	"¶" CLB <W:0.0> #1->1
:\n

"<'>"
	"'" PUNCT <W:0.0> #1->2
"<Manne>"
	"manne" Adv Subqst <W:0.0> @ADVL> #2->6
"<'>"
	"'" PUNCT <W:0.0> #3->4
: 
"<leat>"
	"leat" <aux> V IV Ind Prs Pl3 <W:0.0> @FAUX #4->0
: 
"<deike>"
	"deike" Adv Sem/Plc <W:0.0> @ADVL> #5->6
: 
"<boahtán>"
	"boahtit" <mv> V IV PrfPrc <W:0.0> @IMV #6->4
: 
"<?>"
	"?" CLB <W:0.0> #7->4
:  

"<¶>"
	"¶" CLB <W:0.0> #1->1
:\n

"<'>"
	"'" PUNCT <W:0.0> #1->2
"<Danne>"
	"danne" Adv <W:0.0> @ADVL> #2->6
"<'>"
	"'" PUNCT <W:0.0> #3->4
: 
"<mii>"
	"mun" Pron Pers Pl1 Nom <W:0.0> @SUBJ> #4->5
: 
"<leat>"
	"leat" <aux> V IV Ind Prs Pl1 <W:0.0> @FAUX #5->0
: 
"<maŋŋonan>"
	"maŋŋonit" <mv> V IV Gram/3syll PrfPrc <W:0.0> @IMV #6->5
: 
"<.>"
	"." CLB <W:0.0> #7->5
:  

"<¶>"
	"¶" CLB <W:0.0> #1->1
:\n

"<Leat>"
	"leat" <mv> V IV Ind Prs Sg2 <W:0.0> sentinit @FMV #1->0
: 
"<go>"
	"go" Pcle Qst <W:0.0> @PCLE #2->1
: 
"<'>"
	"'" PUNCT <W:0.0> #3->4
"<áibbas>"
	"áibbas" Adv <W:0.0> @>N #4->6
"<'>"
	"'" PUNCT <W:0.0> #5->6
: 
"<gáigi>"
	"gáigi" N Sem/Hum Sg Nom <W:0.0> @<SPRED #6->1
: 
"<?>"
	"?" CLB <W:0.0> #7->1
:  

"<¶>"
	"¶" CLB <W:0.0> #1->1
:\n

"<Dan>"
	"dat" Pron Dem Sg Acc <W:0.0> @OBJ> #1->7
: 
"<gal>"
	"gal" Adv <W:0.0> @ADVL> #2->7
: 
"<lean>"
	"leat" <aux> V IV Ind Prs Sg1 <W:0.0> @FAUX #3->0
: 
"<'>"
	"'" PUNCT <W:0.0> #4->5
"<oalát>"
	"oalát" Adv <W:0.0> @ADVL> #5->7
"<'>"
	"'" PUNCT <W:0.0> #6->7
: 
"<vajálduhttán>"
	"vajálduhttit" <mv> V TV PrfPrc <W:0.0> @IMV #7->3
: 
"<.>"
	"." CLB <W:0.0> #8->3
:  

"<¶>"
	"¶" CLB <W:0.0> #1->1
:\n

"<Diesa>"
	"diet" Pron Dem Sg Ill <W:0.0> @ADVL> #1->7
: 
"<mun>"
	"mun" Pron Pers Sg1 Nom <W:0.0> @SUBJ> #2->7
: 
"<gal>"
	"gal" Adv <W:0.0> @ADVL> #3->7
: 
"<'>"
	"'" PUNCT <W:0.0> #4->5
"<ille>"
	"ille" Adv <W:0.0> @ADVL> #5->7
"<'>"
	"'" PUNCT <W:0.0> #6->7
: 
"<jáhkán>"
	"jáhkkit" <mv> V TV Ind Prs Sg1 <W:0.0> @FMV #7->0
: 
"<.>"
	"." CLB <W:0.0> #8->7
:  

"<¶>"
	"¶" CLB <W:0.0> #1->1
:\n

"<Odne>"
	"odne" Adv Sem/Time <W:0.0> @ADVL> #1->7
: 
"<gal>"
	"gal" Adv <W:0.0> @ADVL> #2->7
: 
"<in>"
	"ii" <aux> V IV Neg Ind Sg1 <W:0.0> @FAUX #3->0
: 
"<'>"
	"'" PUNCT <W:0.0> #4->5
"<báljo>"
	"báljo" Adv <W:0.0> @ADVL> #5->7
"<'>"
	"'" PUNCT <W:0.0> #6->7
: 
"<astta>"
	"astat" <mv> V TV Ind Prs ConNeg <W:0.0> @IMV #7->3
: 
"<.>"
	"." CLB <W:0.0> #8->3
:  

"<¶>"
	"¶" CLB <W:0.0> #1->1
:\n

"<Mun>"
	"mun" Pron Pers Sg1 Nom <W:0.0> sentinit @SUBJ> #1->2
: 
"<lean>"
	"leat" <aux> V IV Ind Prs Sg1 <W:0.0> @FAUX #2->0
: 
"<'>"
	"'" PUNCT <W:0.0> #3->4
"<veahá>"
	"veahá" Adv <W:0.0> @ADVL> #4->6
"<'>"
	"'" PUNCT <W:0.0> #5->6
: 
"<beahtahallan>"
	"beahtahallat" <mv> V IV PrfPrc <W:0.0> @IMV #6->2
: 
"<.>"
	"." CLB <W:0.0> #7->2
:  

"<¶>"
	"¶" CLB <W:0.0> #1->1
:\n

"<Moai>"
	"mun" Pron Pers Du1 Nom <W:0.0> @SUBJ> #1->5
: 
"<'>"
	"'" PUNCT <W:0.0> #2->3
"<measta>"
	"measta" Adv <W:0.0> @ADVL> #3->5
"<'>"
	"'" PUNCT <W:0.0> #4->5
: 
"<vulge>"
	"vuolgit" <mv> V IV Ind Prs Du1 <W:0.0> @FMV #5->0
	"vuolgit" <mv> V IV Ind Prt Pl3 <W:0.0> @FMV #5->0
: 
"<dohko>"
	"dohko" Adv Sem/Plc <W:0.0> @<ADVL #6->5
: 
"<.>"
	"." CLB <W:0.0> #7->5
:  

"<¶>"
	"¶" CLB <W:0.0> #1->1
:\n

"<Moai>"
	"mun" Pron Pers Du1 Nom <W:0.0> @SUBJ> #1->5
: 
"<'>"
	"'" PUNCT <W:0.0> #2->3
"<goasii>"
	"goasii" Adv <W:0.0> @ADVL> #3->5
"<'>"
	"'" PUNCT <W:0.0> #4->5
: 
"<báziime>"
	"báhcit" <mv> V IV Ind Prt Du1 <W:0.0> @FMV #5->0
: 
"<busses>"
	"busse" N Sem/Ctain-clth_Veh Sg Loc <W:0.0> @<ADVL #6->5
: 
"<.>"
	"." CLB <W:0.0> #7->5
:  

"<¶>"
	"¶" CLB <W:0.0> #1->1
:\n

"<In>"
	"ii" <aux> V IV Neg Ind Sg1 <W:0.0> @FAUX #1->0
: 
"<gille>"
	"gillet" <aux> V IV Ind Prs ConNeg <W:0.0> @IAUX #2->1
: 
"<'>"
	"'" PUNCT <W:0.0> #3->4
"<šat>"
	"šat" Adv <W:0.0> @ADVL> #4->6
"<'>"
	"'" PUNCT <W:0.0> #5->6
: 
"<diggot>"
	"diggot" <mv> V TV Inf <W:0.0> @IMV #6->2
: 
"<.>"
	"." CLB <W:0.0> #7->1
:  

"<¶>"
	"¶" CLB <W:0.0> #1->1
:\n

"<Mánát>"
	"mánná" N Sem/Hum Pl Nom <W:0.0> @SUBJ> #1->2
: 
"<eai>"
	"ii" <aux> V IV Neg Ind Pl3 <W:0.0> @FAUX #2->0
: 
"<jeagadan>"
	"jeagadit" <mv> V TV Gram/3syll Ind Prt ConNeg <W:0.0> @IMV #3->2
: 
"<su>"
	"son" Pron Pers Sg3 Acc <W:0.0> @<OBJ #4->3
: 
"<obanassiige>"
	"obanassii" Adv Foc/Neg-ge <W:0.0> @<ADVL #5->3
: 
"<.>"
	"." CLB <W:0.0> #6->2
:  

"<¶>"
	"¶" CLB <W:0.0> #1->1
:\n

"<Don>"
	"don" Pron Pers Sg2 Nom <W:0.0> @SUBJ> #1->2
: 
"<dulkot>"
	"dulkot" <mv> V TV Ind Prs Sg2 <W:0.0> @FMV #2->0
: 
"<buot>"
	"buot" Pron Indef Acc <W:0.0> @<OBJ #3->2
: 
"<'>"
	"'" PUNCT <W:0.0> #4->5
"<aivve>"
	"aivve" Adv <W:0.0> @<ADVL #5->2
"<'>"
	"'" PUNCT <W:0.0> #6->7
: 
"<bahá>"
	"bahá" A Sem/Hum Sg Nom <W:0.0> @X #7->0
: 
"<guvlui>"
	"guovlu" N Sem/Plc Sg Ill <W:0.0> @<ADVL #8->2
: 
"<.>"
	"." CLB <W:0.0> #9->2
:  

"<¶>"
	"¶" CLB <W:0.0> #1->1
:\n

"<Mus>"
	"mun" Pron Pers Sg1 Loc <W:0.0> sentinit <hab> @ADVL> #1->2
: 
"<leat>"
	"leat" <mv> V IV Ind Prs Pl3 <W:0.0> @FMV #2->0
: 
"<'>"
	"'" PUNCT <W:0.0> #3->4
"<dušše>"
	"dušše" Adv <W:0.0> @>N #4->7
"<'>"
	"'" PUNCT <W:0.0> #5->6
: 
"<guokte>"
	"guokte" Num Sg Nom <W:0.0> <ext> @<SUBJ #6->2
: 
"<máná>"
	"mánná" N Sem/Hum Sg Gen <W:0.0> @Num< #7->6
: 
"<.>"
	"." CLB <W:0.0> #8->2
:  

"<¶>"
	"¶" CLB <W:0.0> #1->1
:\n

"<Muital>"
	"muitalit" <mv> V TV Gram/3syll Imprt Sg2 <W:0.0> @FMV #1->0
: 
"<'>"
	"'" PUNCT <W:0.0> #2->3
"<juste>"
	"juste" Adv <W:0.0> @<ADVL #3->1
"<'>"
	"'" PUNCT <W:0.0> #4->5
: 
"<movt>"
	"movt" Adv Subqst <W:0.0> <cs> @ADVL> #5->7
: 
"<dat>"
	"dat" Pron Dem Sg Nom <W:0.0> @SUBJ> #6->7
: 
"<lei>"
	"leat" <mv> V IV Ind Prt Sg3 <W:0.0> @FS-<ADVL #7->1
: 
"<!>"
	"!" CLB <W:0.0> #8->1
:  

"<¶>"
	"¶" CLB <W:0.0> #1->1
:\n

]]></dependency>
  </body>
</document>
